臺灣雲林地方法院刑事判決　　　　　　　 99年度訴字第780號
公　訴　人　臺灣雲林地方法院檢察署檢察官
被　　　告　許家誠
選任辯護人　陳中堅律師
被　　　告　塗岳霖
選任辯護人　康春田律師
被　　　告　張宏維
選任辯護人　黃銘煌律師
被　　　告　陳正旭
選任辯護人　林永山律師
被　　　告　林于富
選任辯護人　邱創典律師
被　　　告　林印順
選任辯護人　蔡奉典律師
上列被告因違反毒品危害防制條例案件，經檢察官提起公訴（99
年度偵字第4610號、第3966號、第4760號、第5664號），本院判
決如下：
    主  文
許家誠所犯罪名及處罰，詳如附表「所犯罪名及處罰」欄所示，
應執行有期徒刑年捌月。未扣案之販賣第二級毒品所得新臺幣
肆仟元沒收之，如全部或一部不能沒收時，以其財產抵償之。未
扣案不詳廠牌行動電話（內含門號0000000000號SIM 卡壹張）沒
收之，如全部或一部不能沒收時，追徵其價額。
塗岳霖幫助施用第二級毒品，處有期徒刑貳月，如易科罰金，以
新臺幣壹仟元折算壹日。
張宏維所犯罪名及處罰，詳如附表「所犯罪名及處罰」欄所示，
應執行有期徒刑肆年。未扣案之販賣第二級毒品所得新臺幣壹仟
柒佰元應與林建焜連帶沒收之，如全部或一部不能沒收時，以其
與林建焜之財產連帶抵償之。扣案G-STAR廠牌雙卡行動電話壹支
（內含門號0000000000號SIM 卡壹張、0000000000號SIM 卡壹張
）均沒收之。
陳正旭所犯罪名及處罰，詳如附表「所犯罪名及處罰」欄所示，
應執行有期徒刑柒年陸月。未扣案之販賣第二級毒品所得柒仟元
沒收之，如全部或一部不能沒收時，以其財產抵償之。扣案白色
山寨行動電話壹支（序號：000000000000000 號，內含門號0000
000000號SIM 卡壹張）沒收之。
林于富所犯罪名及處罰，詳如附表「所犯罪名及處罰」欄所示，
應執行有期徒刑伍年。未扣案之販賣第二級毒品所得新臺幣貳萬
仟伍佰元沒收之，如全部或一部不能沒收時，以其財產抵償之
；未扣案之販賣第二級毒品所得新臺幣肆仟元應與綽號「小二」
之成年男子連帶沒收之，如全部或一部不能沒收時，以其與綽號
「小二」之成年男子之財產連帶抵償之。未扣案NOKIA 牌行動電
話壹支（內含門號0000000000號SIM 卡壹張）沒收之，如全部或
一部不能沒收時，追徵其價額；扣案黑色行動電話壹支（IMEI：
000000000000000 號，含門號0000000000號SIM 卡壹張）、白色
行動電話壹支（IMEI：000000000000000 號，含門號0000000000
號SIM 卡壹張）、塑膠吸管壹支、電子磅秤壹臺、塑膠分裝袋壹
包，均沒收之。
林印順所犯罪名及處罰，詳如附表「所犯罪名及處罰」欄所示，
應執行有期徒刑柒年肆月。未扣案MOTOROLA牌行動電話（內含門
號0000000000號SIM 卡壹張）沒收之，如全部或一部不能沒收時
，追徵其價額。
    事  實
一、許家誠部分：
    許家誠（綽號「苦瓜」）明知甲基安非他命屬毒品危害防制
    條例第2 條第2 項第2 款列管之第二級毒品，亦係藥事法所
    稱之禁藥，不得持有、販賣、轉讓，竟基於販賣第二級毒品
    以營利及轉讓禁藥即第二級毒品之犯意，持用不詳廠牌行動
    電話（內含門號0000000000號SIM 卡1 張，下稱0000000000
    號行動電話）作為聯絡工具，而為下列販賣及轉讓甲基安非
    他命之行為：
  (一)轉讓甲基安非他命予張宏維：
    其於民國99年6 月19日17時6 分、18時51分、19時19分許、
    20時52分、21時4 分、21時54分許，持用0000000000號行動
    電話與持用0000000000號行動電話之張宏維聯絡後，前往古
    坑鄉永光村大湖口1 號張宏維住處，將自他處購得未及10公
    克之甲基安非他命1 包轉讓予張宏維，返還同日下午自張宏
    維處所得之甲基安非他命。【99年度訴字第780 號案件部分
    ，原起訴書一(三)所示】
  (二)販賣甲基安非他命予柯丁保：
    1.其於99年6 月21日14時41分、16時20分、22分許，持用
      0000000000號行動電話與持用0000000000號行動電話之柯
      丁保（綽號「阿凱」）聯絡後，前往柯丁保位在雲林縣古
      坑鄉崁腳村住處，將甲基安非他命1 包交付柯丁保，以積
      欠柯丁保之款項新臺幣（下同）1,000 元抵銷方式販賣甲
      基安非他命予柯丁保。【99年度訴字第780 號案件部分，
      原起訴書一(一)1.所示】
    2.其於99年7 月25日11時14分、36分許，持用0000000000號
      行動電話與持用0000000000號行動電話之柯丁保聯絡後，
      前往柯丁保上開住處，以一手交錢一手交貨之方式，將甲
      基安非他命1 包販賣予柯丁保，並自柯丁保處得款2,000
      元。【99年度訴字第780 號案件部分，原起訴書一(一)2.所
      示】
  (三)販賣甲基安非他命予塗嘉仁：
    其於99年7 月29日10時33分許，持用0000000000號行動電話
    與持用0000000000號行動電話之塗嘉仁（綽號為「土豆」）
    聯絡談妥毒品交易事宜後，復於同日10時39分、13時3 分許
    ，與持用0000000000號行動電話、受塗嘉仁囑託代為拿取甲
    基安非他命之塗岳霖（綽號亦為「土豆」）聯絡，約在雲林
    縣斗南鎮媽祖廟，將欲販賣予塗嘉仁、價值2,000 元之甲基
    安非他命1 包交付予塗岳霖，繼由塗岳霖將該甲基安非他命
    於同日中午某時，持往斗六火車站交付予塗嘉仁，並得款
    2,000 元。許家誠則於當日晚間某時，至古坑鄉○○村○○
    路52號塗岳霖住處，向塗岳霖收取上開甲基安非他命款項
    2,000 元，以上開方式販賣甲基安非他命予塗嘉仁。【99年
    度訴字第780 號案件部分，原起訴書一(二)所示】
二、塗岳霖部分：
    塗嘉仁於99年7 月29日10時33分許持用0000000000號行動電
    話與持用0000000000號行動電話之許家誠談妥毒品交易事宜
    後，於同日10時36分撥打電話予塗岳霖，委請塗岳霖代向許
    家誠拿取甲基安非他命，塗岳霖明知塗嘉仁係購買甲基安非
    他命施用仍為允諾，而基於幫助施用第二級毒品之犯意，旋
    於同日10時39分、13時3 分許，持用0000000000號行動電話
    與持用0000000000號行動電話之許家誠聯絡，告以塗嘉仁委
    其拿取毒品等情，嗣由塗岳霖前往斗南鎮媽祖廟，自許家誠
    處取得欲販賣予塗嘉仁、價格為2,000 元之甲基安非他命1
    包，繼而將該甲基安非他命於同日中午某時，持往斗六火車
    站交付予塗嘉仁，而自塗嘉仁處得款2,000 元。並於當日晚
    間某時，許家誠前往古坑鄉○○村○○路52號塗岳霖住處，
    由塗岳霖將所收取甲基安非他命款項2,000 元交付許家誠。
    【99年度訴字第780 號案件部分，原起訴書一(二)所示】
三、張宏維部分：
    張宏維（綽號「宏維」）前因詐欺案件，於96年3 月15日經
    本院以95年六簡字第561 號判處有期徒刑6 月確定，於96年
    4 月19日易科罰金執行完畢。其明知甲基安非他命屬於毒品
    危害防制條例第2 條第2 項第2 款列管之第二級毒品，亦係
    藥事法所稱之禁藥，不得持有、販賣、轉讓，竟基於單獨轉
    讓禁藥即第二級毒品之犯意與共同販賣第二級毒品以營利之
    犯意，持用G-STAR廠牌雙卡行動電話1 支（內含門號000000
    0000號、0000000000號SIM 卡各1 張，下分別稱0000000000
    號行動電話、0000000000號行動電話）作為聯絡工具，而為
    下列轉讓及販賣甲基安非他命之行為：
  (一)轉讓甲基安非他命予許家誠：
    其基於轉讓禁藥即甲基安非他命之犯意，於99年6 月19日14
    時2 分許持用0000000000號行動電話，與持用0000000000號
    行動電話之許家誠聯絡後，於同日下午在雲林縣古坑鄉，將
    未及10公克甲基安非他命3 小包轉讓予許家誠。【99年度訴
    字第780 號案件部分，原起訴書一(三)所示】
  (二)共同販賣甲基安非他命予許文謙、塗健富：
    張宏維於99年8 月7 日13時35分、19時14分許，持用000000
    0000號行動電話，與持用0000000000號行動電話之塗健富聯
    絡後，塗健富向其表示要向其購買甲基安非他命；另於同日
    15時34分、21時5 分許，持用同一門號行動電話，與持用
    0000000000號行動電話之許文謙（綽號「眼鏡」）聯絡後，
    許文謙亦向其表示要購買甲基安非他命。
    1.張宏維於同日20時54分至22時47分期間，旋持用同一門號
      電話與持用0000000000號行動電話之林建焜聯繫，與林建
      焜共同基於販賣第二級毒品以營利之犯意聯絡，要求林建
      焜攜帶甲基安非他命至其住處。隨後林建焜攜帶甲基安非
      他命至雲林縣古坑鄉永光村大湖口1 號張宏維住處巷口附
      近，將價格1,000 元之甲基安非他命1 包交付予張宏維，
      由張宏維返回上開住處內，將上開甲基安非他命1 包販賣
      予許文謙，並自許文謙處得款700 元，尚賒欠300 元，張
      宏維得款後將700 元交付林建焜，其2 人以上開方式共同
      販賣甲基安非他命予許文謙。【99年度訴字第780 號案件
      部分，原起訴書一(四)所示】
    2.張宏維於交付上開甲基安非他命1 包予許文謙後，復與林
      建焜共同基於販賣第二級毒品以營利之犯意聯絡，由張宏
      維於同日22時49分、23時12分、14分、25分、33分許，持
      用同一門號行動電話，與持用0000000000號、0000000000
      號行動電話之塗健富聯絡約定地點後，由林建焜駕車搭載
      張宏維往雲林縣古坑鄉某便利商店，由張宏維將塗健富購
      毒款項1,000 元交付予林建焜，並將林建焜交付之甲基安
      非他命1 小包販賣予塗健富，以此方式共同販賣甲基安非
      他命予塗健富。【99年度訴字第780 號案件部分，原起訴
      書一(四)所示】
四、陳正旭部分：
    陳正旭（綽號「豬」、「豬仔」）明知甲基安非他命屬毒品
    危害防制條例第2 條第2 項第2 款列管之第二級毒品，不得
    持有、販賣，竟基於販賣第二級毒品以營利之犯意，持用其
    所有白色山寨行動電話1 支（序號：000000000000000 號，
    內含門號0000000000號SIM 卡1 張，下稱0000000000號行動
    電話）作為聯絡工具，而為下列販賣甲基安非他命之行為：
  (一)販賣甲基安非他命予許家誠：
    其於99年7 月1 日23時7 分、41分許，持用0000000000號行
    動電話與持用0000000000號行動電話之許家誠聯絡後，在古
    坑鄉桂林村桂林39號陳正旭住處附近某路旁，以賒帳之方式
    ，將價格為1,000 元之甲基安非他命販賣予許家誠。【99年
    度訴字第780 號案件部分，原起訴書一(五)1.所示】
  (二)販賣甲基安非他命予塗嘉仁：
    1.其於99年8 月13日23時15分、99年8 月14日8 時0 分、15
      分、18分、9 時28分、41分、48分許，持用0000000000號
      行動電話與持用0000000000號行動電話之塗嘉仁聯絡後，
      在斗六市斗六火車站前廣場，以一手交錢一手交貨之方式
      ，將甲基安非他命1 包販賣予塗嘉仁，並自塗嘉仁處得款
      2,000 元。【99年度訴字第780 號案件部分，原起訴書一
      (五)2.所示】
    2.其復於99年8 月23日22時1 分（誤載為20時1 分）、99年
      8 月24日11時33分許，持用0000000000號行動電話與持用
      0000000000號行動電話之塗嘉仁聯絡，先相約在斗六火車
      站前廣場見面後用餐，繼而於同年月24日中午某時，在斗
      六市斗六郵局對面某美食街門口停車場，以一手交錢一手
      交貨之方式，將甲基安非他命1 包販賣予塗嘉仁，並自塗
      嘉仁處得款1,000 元。【99年度訴字第780 號案件部分，
      原起訴書一(五)3.所示】
  (三)販賣甲基安非他命予林印順：
    其於99年8 月19日23時36分、52分許，持用0000000000號行
    動電話與持用0000000000號行動電話之林印順聯絡後，在古
    坑鄉桂林村桂林39號陳正旭住處附近，以賒帳之方式，將價
    格為3,000 元之甲基安非他命販賣予林印順。隔日因陳正旭
    打電話催討，林印順遂轉託不知情之成年朋友綽號「蟾蜍」
    吳周政交付陳正旭上開購毒款項3,000 元。【99年度訴字第
    780 號案件部分，原起訴書一(五)4.所示】
  (四)販賣甲基安非他命予湯協倉：
    其於99年8 月26日19時5 分、25分、44分、53分、20時1 分
    、5 分許，持用0000000000號行動電話，與持用0000000000
    號行動電話之湯協倉聯絡後，在雲林縣古坑鄉桂林村某咖啡
    廳外，以一手交錢一手交貨之方式，將甲基安非他命1 包販
    賣予湯協倉，並自湯協倉處得款1,000 元。【99年度訴字第
    780 號案件部分，原起訴書一(五)5.所示】
五、林于富部分：
    林于富（綽號「富邦銀行」、「阿富」等）明知甲基安非他
    命為毒品危害防制條例第2 條第2 項第2 款所列管之第二級
    毒品，依法不得持有、販賣，竟分別及共同基於販賣第二級
    毒品以營利之犯意，持用NOKIA 牌行動電話1 支（內含門號
    0000000000號SIM 卡1 張，下稱0000000000號行動電話）、
    黑色行動電話1 支（IMEI：000000000000000 號，含門號
    0000000000號SIM 卡1 張，下稱0000000000號行動電話）、
    白色行動電話1 支（IMEI：000000000000000 號，含門號
    0000000000號SIM 卡1 張，下稱0000000000號行動電話）作
    為聯絡工具，分別為下列之販賣甲基安非他命之行為：
  (一)販賣甲基安非他命予蕭宏志：
    1.其於99年4 月28日8 時48分、50分許，持用0000000000號
      行動電話與持用0000000000門號行動電話之蕭宏志聯絡交
      易毒品事宜後，由林于富前往蕭宏志位於雲林縣斗六市○
      ○○路租屋處，以一手交錢一手交貨之方式，將甲基安非
      他命2 包販賣予蕭宏志，並自蕭宏志處得款4,000 元。【
      99年度訴字第658 號案件部分，原起訴書附表一編號1.】
    2.其於99年5 月22日10時54分、17時35分許，持用00000000
      00號行動電話與持用0000000000號行動電話之蕭宏志聯絡
      交易毒品事宜後，相約在嘉義縣大林鎮三和國小（誤載為
      三合國小）側門路旁，將甲基安非他命1 包販賣予蕭宏志
      ，並自蕭宏志處得款4,000 元。【99年度訴字第658 號案
      件部分，原起訴書附表一編號2.】
  (二)販賣甲基安非他命予李秀文：
    1.其於99年6 月25日10時30分、13時20分、13時33分許，持
      用0000000000號行動電話與持用0000000000號行動電話之
      李秀文聯絡交易毒品事宜後，相約在雲林縣斗南鎮媽祖廟
      旁之汽車旅館房間內，以一手交錢、一手交貨之方式，將
      甲基安非他命1 包販賣予李秀文，並自李秀文處得款
      1,500 元。【99年度訴字第658 號案件部分，原起訴書附
      表二編號1.】
    2.其於99年7 月3 日11時51分、12時25分許，持用00000000
      00號行動電話與持用0000000000號行動電話之李秀文聯絡
      交易毒品事宜後，相約在雲林縣斗六市○○路上之味全公
      司旁路邊，以一手交錢、一手交貨之方式，將甲基安非他
      命1 包販賣予李秀文，並自李秀文處得款2,000 元。【99
      年度訴字第658 號案件部分，原起訴書附表二編號2.】
    3.其於99年7 月17日5 時30分、46分許，持用0000000000號
      行動電話與持用0000000000號行動電話之李秀文聯絡交易
      毒品事宜後，相約在雲林縣斗南鎮往古坑及永光方向之天
      橋附近路邊，以一手交錢、一手交貨之方式，將甲基安非
      他命1 包販賣予李秀文，並自李秀文處得款2,000 元。【
      99年度訴字第658 號案件部分，原起訴書附表二編號3.】
  (三)販賣甲基安非他命予許家誠：
    1.其於99年7 月2 日22時40分、23時5 分許，持用00000000
      00號行動電話，與持用0000000000號行動電話之許家誠聯
      絡後，由許家誠前往林于富位於嘉義縣大林鎮上林里頂員
      林94號住處，將購買甲基安非他命之款項6,000 元交付林
      于富後；林于富再於同日23時11分許以上開行動電話與許
      家誠聯絡約在嘉義縣大林鎮三和國小斜對面的加油站前（
      誤載為嘉義縣梅山鄉某加油站），由林于富將甲基安非他
      命1 包交付許家誠，以此方式販賣甲基安非他命予許家誠
      。林于富又於同日23時28分許，以相同門號行動電話向許
      家誠表示日後同數量之甲基安非他命要提高賣價至6,500
      元。【99年度訴字第780 號案件部分，原起訴書一(六)1.所
      示】
    2.其於99年7 月8 日23時56分、99年7 月9 日凌晨0 時0 分
      許，持用0000000000號行動電話，與持用0000000000號行
      動電話之許家誠聯絡後，相約在嘉義縣大林鎮三和國小斜
      對面的加油站前（誤載為嘉義縣梅山鄉某加油站），由許
      家誠將購買甲基安非他命之款項4,000 元交付林于富後；
      林于富再於99年7 月9 日凌晨0 時18分、35分、1 時26分
      、34分、45分、53分許，持用上開門號行動電話與許家誠
      聯絡，約在斗南交流道附近之晶棧汽車旅館101 號房交付
      毒品。而林于富基於與真實姓名、年籍不詳綽號「小二」
      之成年男子共同販賣第二級毒品以營利之犯意聯絡，與綽
      號「小二」之成年男子在該汽車旅館內，將價格為6,500
      元之甲基安非他命1 包販賣予許家誠，惟許家誠事後未將
      差額補還林于富尚賒欠2,500 元。【99年度訴字第780 號
      案件部分，原起訴書一(六)2.所示】
  (四)販賣甲基安非他命予林印順：
    其於99年8 月16日9 時48分、13時45分、14時14分許（誤載
    為99年8 月16日14時19分許），先持用0000000000號行動電
    話，與持用0000000000號（誤載為0000000000號）行動電話
    之林印順聯絡交易毒品事宜後，在雲林縣斗六市星辰汽車旅
    館某房間停車場，以一手交錢一手交貨之方式，將重約0.8
    公克、價值約2,000 元之甲基安非他命1 小包販賣予林印順
    ，並自林印順處得款2,000 元。【99年度訴字第780 號案件
    部分，原起訴書一(七)所示】
  (五)販賣甲基安非他命予陳正旭：
    林于富於不詳時間，不詳地點，與陳正旭談妥毒品交易事宜
    ，並由陳正旭先將購買甲基安非他命之款項2,000 元交付林
    于富，林于富卻未將甲基安非他命交付而避不見面。復於99
    年8 月16日林印順與林于富聯繫談妥購買甲基安非他命後（
    即事實五(四)），於同日14時17分即以0000000000號行動電話
    與持用0000000000號行動電話之陳正旭聯繫，告知其要向林
    于富購買毒品，可順便幫陳正旭拿回之前林于富所積欠之毒
    品；隨後陳正旭於同日14時19分旋持用0000000000號行動電
    話與持用0000000000號行動電話之林于富聯絡，表示林印順
    要過去購買毒品時，請林于富將之前欠的甲基安非他命託林
    印順一併拿回。稍後在雲林縣斗六市星辰汽車旅館某房間停
    車場，林印順購得甲基安非他命同時，並收下日前林于富積
    欠陳正旭之重約0.8 公克、價值約2,000 元甲基安非他命，
    於同日14時41分許，持用同一門號行動電話與陳正旭聯絡約
    定見面地點，由林印順將林于富欲轉交之毒品在臺3 線公路
    往永光方向之某檳榔攤交付予陳正旭，林于富以上開方式販
    賣甲基安非他命予陳正旭。【99年度訴字第780 號案件部分
    ，原起訴書一(七)所示】
六、林印順部分：
    林印順（綽號「阿肥」）明知甲基安非他命為毒品危害防制
    條例第2 條第2 項第2 款所列管之第二級毒品，亦係藥事法
    所稱之禁藥，不得持有、販賣、轉讓，竟基於販賣第二級毒
    品以營利、轉讓禁藥即第二級毒品及幫助施用第二級毒品之
    犯意，持用MOTOROLA牌行動電話（內含門號0000000000號
    SIM 卡1 張，下稱0000000000號行動電話），而為下列之行
    為：
  (一)販賣甲基安非他命予張宏維
    其於99年7 月31日16時11分、20時0 分許許，持用00000000
    00號行動電話與持用0000000000號行動電話之張宏維聯絡後
    ，前往張宏維位於雲林縣古坑鄉永光村大湖口1 號住處，而
    以暫時賒帳之方式，將價格為1,000 元之甲基安非他命1 包
    販賣予張宏維於聯繫時佯稱之友人，然實際購買之人為張宏
    維，張宏維事後並未付清購毒款項。【99年度訴字第780 號
    案件部分，原起訴書一(八)所示】
  (二)轉讓甲基安非他命予張宏維
    林印順因張宏維曾向其索討甲基安非他命施用，竟基於轉讓
    甲基安非他命犯意，將重約0.05公克之甲基安非他命1 小包
    放入煙盒中，再將該煙盒放置在其位於雲林縣古坑鄉湳仔村
    21號住處附近某紐澤西護欄上，繼而於99年8 月14日凌晨3
    時56分、59分、4 時1 分許，持用0000000000號行動電話與
    持用0000000000號行動電話之張宏維聯絡，告知上情，而由
    張宏維自行前往取用，以此方式轉讓上開甲基安非他命予張
    宏維。【99年度訴字第780 號案件部分，原起訴書一(九)所示
    】
  (三)幫助施用第二級毒品
    林印順於99年8 月16日與林于富聯絡購買甲基安非他命事宜
    ，因知悉陳正旭曾向林于富購買甲基安非他命，林于富尚積
    欠陳正旭毒品未交付，乃基於幫助施用第二級毒品之犯意，
    於99年8 月16日14時17分持用0000000000號行動電話與持用
    0000000000號行動電話之陳正旭聯絡，告知其要向林于富購
    買甲基安非他命，是否要幫陳正旭拿回之前林于富所積欠之
    毒品，並請陳正旭告知林于富。陳正旭旋即於同日14時19分
    以0000000000號行動電話與持用0000000000號行動電話之林
    于富聯絡，表示其朋友即林印順要過去購買毒品，請林于富
    將之前積欠的甲基安非他命託林印順拿回。嗣林印順在雲林
    縣斗六星辰汽車旅館與林于富完成毒品交易後，一併將林于
    富要交付陳正旭之0.8 公克、價值2,000 元之甲基安非他命
    帶回，並於同日14時41持用同一門號行動電話與陳正旭聯絡
    後，將林于富轉交之甲基安非他命，在臺3 線公路往永光方
    向之某檳榔攤交付予陳正旭。【99年度訴字第780 號案件部
    分，原起訴書一(七)所示】
七、嗣經據報得悉許家誠、張宏維、陳正旭、林于富等人涉嫌販
    賣甲基安非他命，而依法聲請監聽許家誠、張宏維、陳正旭
    、林于富等人所持用之上開行動電話門號而悉上情。並經警
    持臺灣雲林地方法院檢察署所核發之拘票，於99年8 月9 日
    拘提許家誠到案；於99年9 月1 日拘提張宏維到案，並當場
    扣得0000000000號、0000000000號雙卡行動電話1 支；於99
    年9 月14日拘提林于富到案，並當場扣得0000000000號、00
    00000000號行動電話各1 支、塑膠吸管1 支、安非他命殘渣
    袋1 個、安非他命吸食器1 個、電子磅秤1 臺、塑膠分裝袋
    1 包；於99年9 月16日拘提陳正旭到案，並扣得0000000000
    號行動電話1 支；於99年10月28日拘提林印順到案，而循線
    查獲上情。
八、案經臺灣雲林地方法院檢察署檢察官指揮雲林縣警察局虎尾
    分局偵辦後起訴。
    理  由
壹、程序部分（關於證據能力部分）：
一、按被告以外之人於審判外之言詞或書面陳述，除法律有規定
    者外，不得作為證據，刑事訴訟法第159 條第1 項定有明文
    。被告林印順主張同案被告林于富及張宏維之警詢筆錄，無
    證據能力，故不列入本件證據使用。
二、檢察官在偵查中對被告以外之人所為之偵查筆錄，性質上屬
    傳聞證據，惟刑事訴訟法規定檢察官代表國家偵查犯罪、實
    施公訴，依法其有訊問被告、證人及鑑定人之權，證人、鑑
    定人並須具結，而實務運作時，檢察官偵查中向被告以外之
    人所取得之陳述，原則上均能遵守法律規定，不致違法取供
    ，其可信度極高，職是，被告以外之人前於偵查中已具結而
    為證述，除反對該項供述得具有證據能力之一方，已釋明「
    顯有不可信之情況」之理由外，不宜遽指該證人於偵查中之
    陳述不具證據能力。經查，柯丁保（對於被告許家誠而言）
    、塗嘉仁（對於被告許家誠、塗岳霖、陳正旭而言）、湯協
    倉（對於被告陳正旭而言）、蕭宏志、李秀文（對於被告林
    于富而言）、許文謙、塗健富（對於被告張宏維而言）、張
    宏維（對於被告許家誠、林印順而言）、塗岳霖（對於被告
    許家誠而言）、許家誠（對於被告塗岳霖、張宏維、陳正旭
    、林于富而言）、林建焜（對於被告張宏維而言）、林印順
    （對於被告陳正旭、林于富而言）、林于富（對於被告林印
    順而言），在檢察官面前之偵訊筆錄，係檢察官令其等以證
    人身分具結後所為之證述，被告等人及其辯護人均未提及檢
    察官在訊問時有不法取供之情形，或有何顯不可信之情況，
    並不爭執該等證詞之證據能力，且經本院審酌該等言詞陳述
    作成時之情況，亦認為適當，故上開證人在檢察官之偵訊筆
    錄，自得作為本案證據使用。
三、被告以外之人於審判外之陳述，雖不符刑事訴訟法第159 條
    之1 至第159 條之4 規定得為證據之情形，而經當事人於審
    判程序同意作為證據，法院審酌該言詞陳述或書面陳述作成
    時之情況，認為適當者，亦得為證據，刑事訴訟法第159 條
    之5 第1 項定有明文。經查，經查，柯丁保（對於被告許家
    誠而言）、塗嘉仁（對於被告許家誠、塗岳霖、陳正旭而言
    ）、湯協倉（對於被告陳正旭而言）、蕭宏志、李秀文（對
    於被告林于富而言）、許文謙、塗健富（對於被告張宏維而
    言）、張宏維（對於被告許家誠而言）、塗岳霖（對於被告
    許家誠而言）、許家誠（對於被告塗岳霖、張宏維、陳正旭
    、林于富而言）、林建焜（對於被告張宏維而言）、林印順
    （對於被告陳正旭、林于富而言）等人警詢時之陳述，與柯
    丁保、塗嘉仁、蕭宏志、李秀文、許文謙、塗健富指認犯罪
    嫌疑人紀錄表各1 份、許家誠、塗岳霖、張宏維、林于富、
    林印順指認犯罪嫌疑人紀錄表各1 份，臺灣雲林地方法院99
    年聲監字第184 號、第327 號、第332 號、第422 號、第
    423 號、99年聲監續字第183 號、第287 號、第302 號、第
    361 號、第363 號通訊監察書暨電話附表影本各1 份、被告
    許家誠持用0000000000號行動電話之通訊監察譯文、被告張
    宏維持用0000000000號行動電話之通訊監察譯文、被告陳正
    旭持用0000000000號行動電話之通訊監察譯文、被告林于富
    持用0000000000號行動電話之通訊監察譯文、被告塗岳霖持
    用0000000000號行動電話於99年7 月29日之通聯紀錄、被告
    林印順持用0000000000號行動電話於99年8 月16日之通聯紀
    錄、彰化縣警察局員林分局99年9 月14日扣押筆錄暨扣押物
    品目錄表各1 份，雖均屬被告以外之人於審判外之言詞或書
    面陳述，然經被告等人與檢察官同意作為證據使用，復經本
    院審酌上開言詞或書面陳述作成時之情況，亦無不當之情形
    ，依上開規定，均應認為具有證據能力，得作為本件證據使
    用。
貳、實體部分：
一、被告許家誠部分：
  (一)被告許家誠對於事實欄一(一)轉讓甲基安非他命予張宏維1 次
    、事實欄一(二)1.2.販賣甲基安非他命予柯丁保2 次，及事實
    欄一(三)販賣甲基安非他命予塗嘉仁1 次等犯行，均坦承不諱
    ，並有【事實欄一(一)部分】張宏維於99年9 月1 日之警察詢
    問筆錄（99年度偵字第3966號卷(一)，下稱偵查卷(一)，第107
    頁至第114 頁）、於99年9 月1 日之檢察官訊問筆錄（偵查
    卷(一)第118 頁至第119 頁）、被告許家誠持用0000000000號
    行動電話與張宏維之通訊監察譯文1 份（偵查卷(一)第80頁至
    第84頁）；【事實欄一(二)1.2.部分】柯丁保於99年8 月9 日
    之警察詢問筆錄（偵查卷(一)第21頁至第37頁）及指認犯罪嫌
    疑人紀錄表1 張（偵查卷(一)第54頁）、於99年8 月9 日之檢
    察官訊問筆錄（偵查卷(一)第55頁至第56頁，結文在第57頁）
    、被告許家誠持用0000000000號行動電話與證人柯丁保之通
    訊監察譯文1 份（偵查卷(一)第40頁至第42頁、第47頁至第49
    頁）；【事實欄一(三)部分】塗嘉仁於99年9 月24日之警察詢
    問筆錄（99年度偵字第4760號卷，下稱偵查卷(三)，第36頁至
    第40頁）及指認犯罪嫌疑人紀錄表1 張（偵查卷(三)第41頁）
    、於99年9 月24日之檢察官訊問筆錄（偵查卷(三)第45頁至第
    47頁，結文在第48頁）及塗岳霖於99年9 月27日之警察詢問
    筆錄（偵查卷(一)第192 頁至第195 頁）、於99年9 月27日之
    檢察官訊問筆錄（偵查卷(一)第200 頁至第201 頁）、被告許
    家誠持用0000000000號行動電話與證人塗嘉仁之通訊監察譯
    文1 份（偵查卷(三)第42頁至第43頁）、被告許家誠持用0000
    000000號行動電話與塗岳霖之通訊監察譯文1 份（偵查卷(一)
    第197 頁至第198 頁）、塗岳霖持用0000000000號行動電話
    於99年7 月29日之通聯紀錄1 份（本院99年度訴字第780 號
    卷(一)，下稱本院卷(一)，第153 頁至第154 頁），與臺灣雲林
    地方法院99年聲監字第332 號、99年聲監續字第287 號通訊
    監察書暨電話附表影本1 份（99年度聲羈字第295 號卷第5
    頁至第6 頁背面）可為證明，足認被告許家誠之自白與事實
    相符，而得採信。
  (二)被告許家誠販賣甲基安非他命予柯丁保與塗嘉仁，於本院審
    理時供稱：都是賺吃的等語（本院卷(一)第181 頁正、反面，
    本院99年訴字第780 號卷(二)，下稱本院卷(二)，第85頁正、反
    面），查被告許家誠本身有施用甲基安非他命之習慣，為圖
    賺取甲基安非他命施用之利益，而以毒品數量進多出少之方
    式，將購得之甲基安非他命販賣予柯丁保與塗嘉仁，從中拿
    取少許甲基安非他命施用，獲得節省購毒費用支出，作為販
    賣毒品之利益，其主觀上確實係出於意圖營利而販賣甲基安
    非他命甚明。
  (三)綜上，被告許家誠上開犯行，均事證明確，足以認定，應依
    法論科。
二、被告塗岳霖部分：
  (一)於事實欄二所載時間，塗嘉仁先與許家誠聯絡談妥毒品交易
    事宜後，塗嘉仁再拜託被告塗岳霖去向許家誠拿取甲基安非
    他命1 包，塗岳霖拿到毒品後有到斗六火車站交給塗嘉仁，
    並向塗嘉仁收取購毒款項2,000 元，嗣後交給許家誠等情，
    業據被告塗岳霖坦承不諱，復有塗嘉仁於99年9 月24日之警
    察詢問筆錄（偵查卷(三)第36頁至第40頁）及指認犯罪嫌疑人
    紀錄表1 張（偵查卷(三)第41頁）、於99年9 月24日之檢察官
    訊問筆錄（偵查卷(三)第45頁至第47頁，結文在第48頁）、許
    家誠於99年10月4 日之檢察官訊問筆錄（偵查卷(一)第205 頁
    至第207 頁）及本院100 年2 月18日審理時之證述（本院卷
    (二)第228 頁背面至第232 頁背面）及臺灣雲林地方法院99年
    聲監續字第287 號通訊監察書暨電話附表影本1 份（99年度
    聲羈字第295 號卷第6 頁背面）、許家誠持用0000000000號
    行動電話與證人塗嘉仁之通訊監察譯文1 份（偵查卷(三)第42
    頁至第43頁）、許家誠持用0000000000號行動電話與被告塗
    岳霖之通訊監察譯文1 份（偵查卷(一)第197 頁至第198 頁）
    、被告塗岳霖持用0000000000號行動電話於99年7 月29日之
    通聯紀錄1 份（本院卷(一)第153 頁至第154 頁）在卷可稽，
    應認為被告塗岳霖上開自白與事實相符，而得採信。
  (二)被告塗岳霖應係幫助施用，而非共同販賣第二級毒品：
    1.觀諸上開被告塗岳霖持用0000000000號行動電話於99年7
      月29日之通聯紀錄1 份，記載：10時33分：塗嘉仁撥話
      給許家誠；10時36分：塗嘉仁撥話給塗岳霖；10時39
      分：塗岳霖撥話給許家誠；11時09分：塗嘉仁撥話給塗
      岳霖；11時10分：塗岳霖撥話給許家誠；11時18分、
      32分、12時09分、12時34分（前4 通通話位址：在雲林縣
      古坑鄉）、12時59分（該通通話位址：在雲林縣斗南鎮）
      ；13時03分：塗岳霖撥話給許家誠；18時12分：許家
      誠撥話給塗岳霖（該通話位址：雲林縣古坑鄉）。可知係
      塗嘉仁先與許家誠聯繫交易毒品事宜，之後塗嘉仁撥話電
      話給被告塗岳霖，塗岳霖再與許家誠聯繫。
    2.對照10時33分塗嘉仁（B ）先撥話給許家誠（A ）聯繫時
      之通訊監察譯文內容：「A ：你誰？B ：我土豆。A ：喔
      、安怎？B ：豬（音譯）出國了喔？A ：呦。B ：阿。A
      ：嘿。B ：那時出的。A ：上禮拜吧。B ：上禮拜。A ：
      嗯。B ：是喔。A ：嘿。B ：他說要那個找你嗎？A ：嗯
      。B ：要麻煩你來車頭你甘知？A ：車頭？B ：我阿無在
      我們那、我住彰化你。A ：彰化車頭。B ：無啦，斗六車
      頭阿。A ：喔、嘿嘿。B ：看你幾點上班，無我要再去車
      班。A ：是喔、哭夭我今天中午就要過去那呦。B ：無甘
      可以寄阮土豆、錢再寄他就好。A ：好。B ：我叫他過來
      斗六火車頭給我。」、「B ：無你跟他說你寄他那，我看
      幾點麻煩他過來斗六拿錢給他。A ：好、阿好。B ：喔、
      好。A ：好。」等語，確實如證人塗嘉仁所言，係因綽號
      「豬」之陳正旭出國，其才向許家誠購買甲基安非他命。
      且對話中許家誠以「嗯。」表示同意，顯見塗嘉仁與許家
      誠已談妥交易事宜；但要許家誠到斗六火車站交易時，則
      因為許家誠有事，塗嘉仁（綽號「土豆」）方才建議由其
      綽號亦為「土豆」之堂弟塗岳霖代為拿取毒品至斗六火車
      站，並表示會將錢交給塗岳霖轉交，而許家誠亦回以「好
      」，足見其2 人決定以此方式進行交易。
    3.證人許家誠於100 年2 月18日本院審理時亦證述：「（問
      ：塗嘉仁叫你拿東西給塗岳霖你同學，寄去給塗嘉仁？）
      嗯，他這樣跟我說。」、「（問：你那天有打電話跟你同
      學土豆說？）我沒有什麼印象，他有跟我說他要跟他土豆
      說。」、「（問：是否塗嘉仁跟你毒品內容就是量、價錢
      都談好，再請你透過塗岳霖轉交塗嘉仁？）是吧。」、「
      （問：你剛說你沒有給塗岳霖任何好處，那他為何願意幫
      你跑腿拿安非他命給塗嘉仁？）是塗嘉仁叫他拿的吧。」
      等語（本院卷(二)第229 頁背面、第232 頁）等語，可知塗
      岳霖係受塗嘉仁之請託，而非由許家誠授意交付甲基安非
      他命予塗嘉仁。再參以10時39分塗岳霖（B ）撥打電話給
      許家誠（A ）之通訊監察譯文內容記載：「B ：阮土豆有
      跟你說無？A ：有阿、等一下下去再打給你。B ：喔、你
      去那裡做戲？A ：東勢。」等語，益徵被告塗岳霖係於塗
      嘉仁與許家誠約定交易方式後，才撥打電話與許家誠聯繫
      確認，詢問綽號亦為「土豆」之塗嘉仁有無告知許家誠，
      其要代為拿取毒品一事，顯見被告塗岳霖是受塗嘉仁委託
      ，向許家誠拿取甲基安非他命。
    4.而被告塗岳霖於偵訊時陳稱：「（問：你知否許家誠要交
      給塗嘉仁的東西，就是許家誠要賣給塗嘉仁的安非他命？
      ）我知道，因為塗嘉仁有先打電話給許家誠說，要買安非
      他命。（問：許家誠給你的安非他命是什麼包裝？）有用
      夾鏈袋裝著，再用紙袋裝著，我有看到夾鏈袋裡面是安非
      他命。（問：你知道塗嘉仁交給你的2,000 元是他要向許
      家誠買安非他命？）我知道。（問：你為何要幫忙做跑腿
      的工作？）是我堂哥塗嘉仁拜託我。」等語（偵查卷(一)第
      200 頁至第201 頁）。可知其明知其堂哥塗嘉仁要購毒施
      用，卻仍為允諾代為拿取毒品，轉交購毒款項；事後被告
      塗岳霖也實際幫忙塗嘉仁拿回甲基安非他命，並將收取之
      2,000 元，轉交當晚至其家中取款之許家誠，應認為塗岳
      霖出於幫助施用第二級毒品之犯意，而為幫助施用第二級
      毒品之犯行。檢察官主張塗岳霖與許家誠共同販賣甲基安
      非他命，容有誤會，應依法變更起訴法條，附此敘明。
  (三)綜上，被告塗岳霖上開犯行事證明確，足堪認定，應依法論
    科。
三、被告張宏維部分：
  (一)被告張宏維對於事實欄三(一)轉讓甲基安非他命予許家誠部分
    犯行坦承不諱，並有許家誠於99年8 月25日之警察詢問筆錄
    （偵查卷(一)第78頁至第85頁）及指認犯罪嫌疑人紀錄表1 張
    （偵查卷(一)第86頁）、於99年8 月25日之檢察官訊問筆錄（
    偵查卷(一)第88頁至第89頁，結文在第90頁）、臺灣雲林地方
    法院99年聲監字第332 號通訊監察書暨電話附表（99年度聲
    羈字第295 號卷第5 頁至背面）、許家誠持用0000000000號
    行動電話與被告張宏維之通訊監察譯文1 份（偵查卷(一)第80
    頁至第84頁）在卷足憑，復有被告張宏維持用之0000000000
    號行動電話1 支扣案可佐，應認被告張宏維上開自白與事實
    相符，可得採信。
  (二)事實欄三(二)部分：
    被告張宏維於本院審理時，固坦承有於事實欄三(二)1.2.所示
    時間，持用0000000000號行動電話，與持用0000000000號、
    0000000000號行動電話之塗健富、0000000000號行動電話之
    許文謙、0000000000號行動電話之林建焜聯絡；並有將林建
    焜交付甲基安非他命之1 包交給許文謙；亦有將許文謙所交
    付之700 元交給林建焜；並與林建焜一同開車前往交付甲基
    安非他命予塗健富，並自塗健富獲得購毒款項1,000 元，交
    給林建焜之事實，惟否認有何共同販賣第二級毒品之犯行，
    並辯稱：許文謙與塗健富是其同學，其是幫忙許文謙、塗健
    富買毒品，而打電話給林建焜，應該算是仲介，其沒有幫忙
    林建焜販賣毒品云云。然查：
    1.被告張宏維於99年8 月7 日13時35分、19時14分許，持用
      0000000000號行動電話，與持用0000000000號行動電話之
      塗健富聯絡後，塗健富表示要購買甲基安非他命；另於同
      日15時34分、21時5 分許，持用同一門號行動電話，與持
      用0000000000號行動電話之許文謙（綽號「眼鏡」）聯絡
      後，許文謙亦表示要購買甲基安非他命。被告張宏維於同
      日20時54分至22時47分期間，旋持用同一門號電話與持用
      0000000000號行動電話之林建焜聯繫，要求林建焜攜帶甲
      基安非他命至其住處，嗣後林建焜攜帶甲基安非他命至雲
      林縣古坑鄉永光村大湖口1 號張宏維住處巷口附近。林建
      焜有將價格1,000 元之甲基安非他命1 包交付張宏維，由
      張宏維於其住處內交付予許文謙；被告張宏維亦有將許文
      謙所交付之700 元交給林建焜。被告張宏維復於同日22時
      49分、23時12分、14分、25分、33分許，持用同一門號行
      動電話，與持用0000000000號、0000000000號行動電話之
      塗健富聯絡約定地點後，由林建焜駕車搭載張宏維往雲林
      縣古坑鄉某便利商店，由張宏維將塗健富所交付購毒款項
      1,000 元交付予林建焜，並將林建焜交付之甲基安非他命
      1 小包交付予塗健富等情，經證人許文謙於99年9 月1 日
      之警察詢問筆錄（偵查卷(一)第91頁至第94頁）及指認犯罪
      嫌疑人紀錄表1 張（偵查卷(一)第98頁）、於99年9 月1 日
      之檢察官訊問筆錄（偵查卷(一)第100 頁至第103 頁，結文
      在第104 頁）、塗健富於99年9 月13日之警察詢問筆錄（
      偵查卷(一)第157 頁至第163 頁）及指認犯罪嫌疑人紀錄表
      1 張（偵查卷(一)第164 頁）、於99年9 月13日之檢察官訊
      問筆錄（偵查卷(一)第165 頁至第167 頁，結文在第168 頁
      ）、共同被告林建焜於99年10月13日之警察詢問筆錄（偵
      查卷(一)第228 頁至第233 頁）、於99年10月13日之檢察官
      訊問筆錄（偵查卷(一)第234 頁至第236 頁），被告張宏維
      持用0000000000號行動電話與證人許文謙、塗健富與被告
      林建焜之通訊監察譯文1 份（偵查卷(一)第96頁至第97頁、
      第158 頁至第161 頁、第218 頁至第220 頁）在卷可憑，
      復有被告張宏維持用0000000000號行動電話扣案可為佐證
      ，足認被告張宏維上開自白與事實相符，而得採信。
    2.許文謙與塗健富均證述係向被告張宏維購買甲基安非他命
      ：
    (1)許文謙於99年9 月1 日警詢及檢察官訊問時均稱：其撥打
      0000000000號，跟綽號「宏維」之張宏維購買毒品，其認
      識張宏維5 至6 年左右，沒有任何糾紛；99年8 月7 日15
      時34分11秒、21時05分06秒、21時27分56秒之通訊監察譯
      文，就是打電話向張宏維購買700 元之甲基安非他命，在
      張宏維雲林縣古坑鄉大湖口家中交易，是張宏維親自交付
      甲基安非他命後收取700 元等語（偵查卷(一)第92頁至第94
      頁、第100 頁至第102 頁）。證人許文謙與被告張宏維認
      識5 、6 年，張宏維亦稱其與許文謙為同學，許文謙與張
      宏維並無嫌隙，自然不會誣陷張宏維，其證述上開通聯是
      向張宏維購買毒品，並無提到委託張宏維購毒等情，所述
      應為實在。其次，林建焜於99年10月13日檢察官訊問時證
      述：在99年8 月7 日那一次的交易過程，是其拿甲基安非
      他命到張宏維家巷子口，巷子口旁有便利商店，應該是張
      宏維的朋友要買，其拿甲基安非他命給張宏維，張宏維先
      拿給朋友後，再跟其算帳等語（偵查卷(一)第235 頁）。且
      被告張宏維於警詢時亦為相同陳述，益徵該次交易應是被
      告張宏維先於其住處外巷口附近向林建焜拿取毒品後，再
      返回家中與許文謙交易，而由許文謙處獲得購毒款項款
      700 元，賒欠300 元，才將得款之700 元交付林建焜，並
      非被告張宏維於審理時所稱，係先向許文謙收取金錢交付
      林建焜後，才向林建焜拿取毒品交付許文謙。
    (2)塗健富於99年9 月13日警詢及檢察官訊問時均證述：其都
      撥打0000000000號行動電話跟一名叫張宏維之人購買毒品
      ，大部分約在古坑鄉圓環7-11前交易，都是現金交易；其
      與張宏維國中2 年級時就認識，是國中同學；於99年8 月
      7 日13時35分39秒、19時14分23秒、22時49分03秒、23時
      12分39秒、23時14分11秒、23時25分04秒、23時33分30秒
      之通訊監察譯文，是其要向張宏維購買甲基安非他命，該
      次交易原本希望張宏維讓其賒欠，但後來還是在古坑鄉圓
      環7-11前以現金交易，是張宏維本人來交易，其拿1,000
      元給張宏維，張宏維當場交付1 包甲基安非他命；000000
      0000號是因為其手機沒電，向借錢的工頭借電話撥打等語
      （偵查卷(一)第158 頁至第162 頁、第165 頁至第166 頁）
      。上開證人塗健富亦證述是向被告張宏維購買甲基安非他
      命，且其與被告張宏維認識5 、6 年，係國中同學，當無
      任意誣陷張宏維之必要，所為證述，應可採信。此外，證
      人塗健富於偵訊時證述：「（問：是直接向張宏維買，還
      是知道張宏維沒有安非他命，請他向別人拿？）他有安非
      他命還會主動打電話給我，如果我有閒錢就會跟他買安非
      他命。」等語（同上卷第166 頁），顯見被告張宏維確實
      有販賣甲基安非他命予塗健富之行為。
    3.被告張宏維與林建焜有犯意聯絡與行為分擔：
    (1)按共同實行犯罪行為之人，在合同意思範圍以內，各自分
      擔犯罪行為之一部，相互利用他人之行為，以達其犯罪之
      目的者，即應對於全部所發生之結果，共同負責。聯絡毒
      品買賣、交付毒品、收取毒品買賣價金等行為，均屬販賣
      毒品罪構成要件事實之部分行為，苟有參與其事，即係分
      擔實行犯罪行為，自應負共同販賣毒品罪責，是就毒品交
      易之時間、地點、金額數量之磋商，及毒品之實際交付、
      收取現款，均係構成販賣毒品罪之重要核心行為，最高法
      院98年度臺上字第4234號判決可為參照。
    (2)參酌被告張宏維持用0000000000號行動電話與證人許文謙
      、塗健富與同案被告林建焜於99年8 月7 日之通訊監察譯
      文內容：（偵查卷(一)第96頁至第97頁、第158 頁至第161
      頁、第218 頁至第220 頁）：
      13時35分39秒：塗健富問「你甘要給我差」，張宏維回
        以「你暗回來才那種嗎，我在外面」、「你回來再那種
        」；
      15時34分11秒：許文謙說「200 多而已」，張宏維回以
        「這樣壞啦、哭爸這樣不夠好」；
      19時14分23秒：張宏維問「好了沒」、「怎麼那麼晚，
        你不是說9 點」，塗健富回以「還沒」、「可能要晚一
        點、差不多10點」、「我才說先去打麻將、先讓我差一
        下」，張宏維又回以「我也要拿錢給人家」、「你要不
        要跟你老板催一下、要拿錢給人家」、「等我朋友來、
        跟他問問看」、「我錢他要跟我收」；
      20時54分09秒：張宏維告訴林建焜「人家要1 瓶」；
      21時05分06秒：許文謙說「700 啦」，張宏維回以「好
        、等一下」，並詢問「等一下我去啦、還是你要上來」
        ，許文謙再回以「我上去好了」；
      21時23分20秒：張宏維說「來了嗎」、「馬上來了嗎」
        、「麻煩趕一下」、「趕一下，還有更多」，林建焜回
        以「在處理了」、「好啦」；
      21時27分56秒：許文謙說「門關住」；
      21時35分42秒、37分32秒、46分33秒、53分27秒、22時
        04分52秒、09分16秒：張宏維催促林建焜快一點；22時
        37分48秒：林建焜說「你可以聯絡了，我2 、3 分鐘到
        」、張宏維回以「人在這裡要聯絡怎樣」、林建焜詢問
        「1 個而已」；22時41分56秒：張宏維說「進來啦」、
        「你進來啦」、林建焜回以「你走出來啦」；
      22時49分03秒：塗健富說「我在古坑」、「我無法度上
        去」、「來我才打給你」、「11點那裡」，張宏維回以
        「好、我下去就好」、「快點好嗎」、「11點好」；23
        時12分39秒：張宏維問「你在哪」、塗健富回以「我在
        我家附近而已」、張宏維告以「我馬上到你家」；14分
        11秒、25分04秒、33分30秒：張宏維與塗健富相約在
        7-11便利商店見面過程。
      首先，由上開譯文內容對話簡單、隱晦，可知與一般毒品
      交易因逃避查緝風險，而多就關鍵字表達之聯繫情形相同
      。其次，在塗健富打電話與張宏維聯繫，達成毒品交易合
      意後，張宏維撥打電話給林建焜，其與林建焜之對話亦是
      十分簡短，其告以林建焜有人要買1 瓶，林建焜即可瞭解
      是要1,000 元之甲基安非他命，顯見其2 人之熟悉與默契
      ，一般人未必知悉談話實質內容為何。且張宏維於過程中
      ，係與塗健富討價還價，一再要求塗健富去跟老板拿錢，
      並詢問塗健富可以拿錢交易之時間，同時表示其要將錢交
      付他人，顯然不願意讓塗健富賒欠；但其向林建焜拿甲基
      安非他命時，卻僅有簡單1 句話要毒品，全然未替同學塗
      健富詢問是否可以賒欠之事，顯見其並非與購毒者塗健富
      站在同一立場，反而與毒品來源林建焜站在販售者之立場
      ，極力向購毒者要錢。而許文謙說只有200 多元時，被告
      張宏維不予理睬，隨後許文謙再度撥打電話向張宏維表示
      已經有700 元，張宏維才回以「好、等一下」，並詢問「
      等一下我去啦、還是你要上來」，2 人方才就毒品交易達
      成合意，張宏維並再度撥打電話給林建焜，除催促林建焜
      趕緊拿甲基安非他命過來，並告以「趕一下，還有更多」
      ，將許文謙要購買之數量一併告知林建焜。之後於21時27
      分56秒通聯內容，可知許文謙已先到達張宏維家中準備拿
      取甲基安非他命，於22時37分48秒時，林建焜告知張宏維
      ，可以叫買家過來，張宏維告以買家已經來了，而於22時
      37分48秒時，林建焜方才到達張宏維住處附近巷口處要交
      付甲基安非他命。嗣後張宏維復聯繫塗健富，要拿甲基安
      非他命至約定地點給塗健富。由上可知直接與購毒者聯繫
      ，之後交付毒品、收取金錢之人，均為被告張宏維。
    (3)而被告張宏維於99年10月6 日檢察官訊問時已經供陳：「
      （問：塗健富說有時你會主動打電話給他問他要不要東西
      ，如果他有閒錢，他就會向你拿安非他命，有無此事？）
      『阿猴』（按為：林建焜）如果有到我那裡，『阿猴』就
      會叫我打電話問我同學要不要安非他命，我就會打電話問
      看看，拿去7-11給塗健富，確實是我跟『阿猴』一起去。
      」等語（偵查卷(一)第224 頁），與塗健富所述相符，足見
      被告張宏維確實有替林建焜販賣甲基安非他命招攬生意之
      舉動。
    (4)而林建焜於警詢及檢察官訊問時均坦承有販賣毒品甲基安
      非他命之行為（偵查卷(一)第229 頁、第232 頁、第235 頁
      ），又被告張宏維既然知悉林建焜在販賣甲基安非他命，
      經本院於審理時訊問其為何不讓購毒者許文謙、塗健富直
      接與林建焜交易一事，回以：「他們不認識」、「林建焜
      不要」等語（本院卷(二)第219 頁），顯見是林建焜知悉有
      人要購毒，但又不願意直接與購毒者接觸，透過被告張宏
      維過濾避免風險；而林建焜本人也明確供陳係由其交付甲
      基安非他命予張宏維，由張宏維出面交易後，再拿錢與其
      算帳，雖其認為是將甲基安非他命賣給張宏維，張宏維再
      轉賣等情（偵查卷(一)第232 頁），然由上開通聯譯文所顯
      示之交易實際模式觀之，確實由張宏維約定好毒品交易後
      ，再以電話聯繫林建焜攜帶毒品至交易地點或一同前往交
      付；復參以被告張宏維上開所述，其均是將林建焜交付之
      毒品直接交給許文謙、塗健富，收取之金錢亦是直接交給
      林建焜，是應認為張宏維知悉林建焜在販賣毒品，有幫林
      建焜銷售之意思，又知悉撥打電話之對方是要購買毒品，
      仍為聯絡毒品買賣、交付毒品、收取毒品買賣價金等行為
      ，所為均屬販賣毒品罪構成要件事實之行為，故被告張宏
      維應與林建焜成立販賣甲基安非他命之共同正犯。
  (三)被告張宏維販賣第二級毒品應有營利之意圖：
    1.按販賣毒品之所謂販賣行為，係行為人基於營利之目的，
      而販入或賣出毒品而言。販賣毒品者，其主觀上須有營利
      之意圖，且客觀上有販賣之行為，即足構成，至於實際上
      是否已經獲利，則非所問。又毒品危害防制條例所處罰之
      「販賣」毒品罪，所著重者為行為人在主觀上有藉以牟利
      之惡性及對毒品之擴散具有較有償或無償轉讓行為更嚴重
      之危害性，其「營利」之意圖係從客觀之社會環境、情況
      及證人、物證等資料，依據證據法則綜合研判認定。又毒
      品之非法交易，警方嚴加查緝，且國家科以重罰不容寬貸
      ，衡諸常情，倘非有利可圖，絕無平白甘冒被嚴查重罰高
      度風險之理，從而，舉凡其有償交易，除足反證其確另基
      於某種非圖利本意之關係外，通常尚難因無法查悉其販入
      價額作為是否高價賣出之比較，諉無營利之意思，阻卻販
      賣犯行之追訴，最高法院93年度臺上字第1651 號 、95年
      度臺上字第301 號判決意旨可資參照。
    2.林建焜坦承有販賣毒品甲基安非他命之犯行，說明如前，
      且其與被告張宏維於上開時、地，以700 元、1,000 元之
      價格交付甲基安非他命予許文謙、塗健富，均屬「有償」
      交易，則係販賣之行為，而依一般社會觀念而言，販賣行
      為在通常情形下，仍係以牟取利益為其活動之主要誘因與
      目的，而毒品之非法交易向為政府查禁森嚴之行為，若非
      有利可圖，絕無甘冒被查緝重罰之高度風險，而單純代無
      深切交情之人購買毒品之理。另在上開證人許文謙、塗健
      富之觀念中，其等就是向被告張宏維購買甲基安非他命，
      且就上開各次交易過程觀之，實際上也是由被告張宏維以
      一手交錢一手交貨方式為之；又被告張宏維於偵查中供稱
      ：「（問：你替毒販聯絡購買毒品是否有得到好處？）有
      得到好處，不管有無交易買賣成功，毒販都會給我一些安
      非他命供我吸食。（問：你做這些事情，是不是『阿猴』
      會算你比較便宜？）有時候『阿猴』會給我，有時候我買
      會比較多。」等語（偵查卷(一)第114 頁、第224 頁）；復
      於準備程序與本院審理時陳稱：「（受命法官問：你這樣
      幫忙接電話叫林建焜拿毒品有什麼好處？）沒有好處。有
      時候我要賒帳，他會讓我賒。」、「他有時候會跑去我那
      裡，就拿給我吃」等語（本院卷(一)第122 頁，本院卷(二)第
      219 頁）。可見林建焜是因為被告張宏維擔任共同販賣毒
      品之聯絡、交付毒品、收錢行為，才願意多付出甲基安非
      他命作為代價，而被告張宏維確實亦圖免費之毒品施用之
      利益，而以電話與購毒者聯繫，並持林建焜交付甲基安非
      他命交付許文謙、塗健富，實際從事販賣第二級毒品之構
      成要件行為，是其主觀上確實有共同販賣甲基安非他命以
      營利之不法意圖甚明。
  (四)綜上，被告張宏維之犯行，均事證明確，堪予認定，應依法
    論科。
四、被告陳正旭部分：
  (一)被告陳正旭對於事實欄四(一)至(四)所載販賣甲基安非他命予許
    家誠1 次、塗嘉仁2 次、林印順、湯協倉各1 次之犯行，均
    坦承不諱，並有【事實欄四(一)部分】許家誠於99年9 月6 日
    之警察詢問筆錄（偵查卷(一)第122 頁至第124 頁）及指認犯
    罪嫌疑人紀錄表1 張（偵查卷(一)第126 頁）、於99年9 月6
    日之檢察官訊問筆錄（偵查卷(一)第129 頁至第130 頁，結文
    在第131 頁）、臺灣雲林地方法院99年聲監字第332 號通訊
    監察書暨電話附表1 份（99年度聲羈字第295 號卷第5 頁至
    背面）、許家誠持用0000000000號行動電話與被告陳正旭之
    通訊監察譯文1 份（偵查卷(一)第127 頁）；【事實欄四(二)1.
    2.部分】塗嘉仁於99年9 月13日之警察詢問筆錄（偵查卷(一)
    第136 頁至第143 頁）及指認犯罪嫌疑人紀錄表1 張（偵查
    卷(一)第145 頁）、於99年9 月13日之檢察官訊問筆錄（偵查
    卷(一)第153 頁至第155 頁，結文在第156 頁）、被告陳正旭
    持用0000000000號行動電話與證人塗嘉仁之通訊監察譯文1
    份（偵查卷(三)第20頁至第23頁）；【事實欄四(三)部分】林印
    順於99年10月23日之警察詢問筆錄（99年度偵字第3966號卷
    (二)，下稱偵查卷(二)，第62頁至第78頁）及指認犯罪嫌疑人紀
    錄表1 張（偵查卷(二)第80頁）、於99年10月23日之檢察官訊
    問筆錄（偵查卷(二)第100 頁至第106 頁）、被告陳正旭持用
    0000000000號行動電話與證人林印順之通訊監察譯文1 份（
    偵查卷(二)第69頁至第71頁）；【事實欄四(四)部分】湯協倉於
    99年9 月9 日之警察詢問筆錄（偵查卷(三)第60頁至第63頁）
    、於99年11月8 日之檢察官訊問筆錄（偵查卷(三)第80頁至第
    81頁，結文在第82頁）、被告陳正旭持用0000000000號行動
    電話與證人湯協倉之通訊監察譯文1 份（偵查卷(三)第24頁至
    第27頁），臺灣雲林地方法院99年聲監字第423 號、99年聲
    監續字第363 號通訊監察書暨電話附表（99年度聲羈字第
    337 號卷第13頁至第17頁）在卷足憑，及扣案0000000000號
    行動電話可為佐證，足認被告陳正旭於本院審理時之自白與
    事實相符，而得採信。
  (二)事實欄四(三)部分：
    證人林印順於99年10月23日警察詢問時陳述：「（問：這次
    毒品交易是誰跟你交易？是現金還是賒帳？）是陳正旭綽號
    『豬』，這次是賒帳但是隔天就錢給他。（問：譯文中「蟾
    蜍』代表什麼？）他是我朋友吳周政。（問：為何你會將購
    買安非他命毒品錢交由吳周政拿去給陳正旭綽號『豬』？）
    因為我沒有交通工具，那天剛好他載我，我有事情無法前去
    ，陳正旭綽號『豬』一直跟我討錢，所以我才會拜託他拿去
    給陳正旭綽號『豬』。（問：吳周政是否知道這些錢是你跟
    陳正旭綽號『豬』購買安非他命毒品的錢？）他不知情。」
    等語（偵查卷(二)第71頁、第78頁）。另被告陳正旭於本院
    100 年1 月21日審理時亦陳稱：「（問：賣給林印順3,000
    元是否隔天他託吳周政拿給你？）是。可是他拿3,000 給我
    ，我只有拿2,000 元。因為吳周政他沒有錢他要加油我拿壹
    仟給他，我實收只有拿2,000 。（問：吳周政1,000 元你是
    要借給他還是送給他？）送給他。」等語（本院卷(二)第76頁
    ），由林印順與被告陳正旭之陳述相互勾稽，林印順確實於
    交易毒品隔日託不知情之吳周政將3,000 元轉交陳正旭，是
    陳正旭事後自行決定再將其中1,000 元贈送吳周政，應認為
    當次交易林印順已付清購毒款項。
  (三)被告陳正旭對於販賣甲基安非他命予許家誠1 次、塗嘉仁2
    次、林印順、湯協倉各1 次，於本院審理時供稱：從中獲取
    些許甲基安非他命施用，就是賺吃的等語（本院卷(一)第116
    頁背面，本院卷(二)第76頁正、反面），查被告陳正旭為圖免
    費之甲基安非他命施用，將購得之甲基安非他命以數量進多
    出少方式，拿取其中少許供己施用，獲得節省購毒費用支出
    ，作為販賣毒品之利益，其主觀上確實係出於意圖營利而販
    賣甲基安非他命甚明。
  (四)綜上，被告陳正旭上開犯行，均事證明確，足以認定，應依
    法論科。
五、被告林于富部分：
  (一)被告林于富對於事實欄五(一)1.2.販賣甲基安非他命予蕭宏志
    2 次、對於事實欄五(二)1.2.3.販賣甲基安非他命予李秀文3
    次、事實欄五(三)1.2.販賣甲基安非他命予許家誠2 次、事實
    欄五(四)販賣甲基安非他命予林印順1 次之犯行，均坦承不諱
    ，並有【事實欄五(一)1.2.部分】蕭宏志於99年8 月27日之警
    察詢問筆錄（99年度偵字第4610號卷，下稱偵查卷(四)第7 頁
    至第8 頁背面）及指認犯罪嫌疑人紀錄表1 張（偵查卷(四)第
    9 頁）、於99年8 月27日之檢察官訊問筆錄（偵查卷(四)第13
    頁至第16頁，結文在第17頁）、臺灣雲林地方法院99年聲監
    字第184 號、臺灣雲林地方法院99年聲監續字第183 號通訊
    監察書及電話附表各1 份（本院99年度訴字第658 號卷第46
    頁背面至第49頁）、被告林于富持用0000000000號行動電話
    與證人蕭宏志之通訊監察譯文2 份（偵查卷(四)第10頁至第11
    頁）；【事實欄五(二)1.2.3.部分】李秀文於99年8 月30日之
    警察詢問筆錄（偵查卷(四)第36頁至第39頁）及指認犯罪嫌疑
    人紀錄表1 張（偵查卷(四)第44頁）、於99年8 月30日之檢察
    官訊問筆錄（偵查卷(四)第46頁至第50頁，結文在第51頁）、
    臺灣雲林地方法院99年聲監字第327 號、99年聲監續字第
    302 號通訊監察書及電話附表各1 份（員林分局警卷第50頁
    至第53頁）、被告林于富持用0000000000號行動電話與證人
    李秀文之通訊監察譯文3 份（偵查卷(四)第41頁至第43頁）；
    【事實欄五(三)1.2.部分】許家誠於99年9 月21日之警察詢問
    筆錄（偵查卷(一)第174 頁至第185 頁）及指認犯罪嫌疑人紀
    錄表1 張（偵查卷(一)第186 頁）、於99年9 月27日之檢察官
    訊問筆錄（偵查卷(一)第188 頁至第189 頁，結文在第190 頁
    ）、臺灣雲林地方法院99年聲監字第332 號通訊監察書暨電
    話附表（99年度聲羈字第295 號卷第5 頁至第6 頁背面）、
    許家誠持用0000000000號行動電話與被告林于富持用000000
    0000號行動電話之通訊監察譯文1 份（偵查卷(二)第8 頁至第
    10頁、第11頁至第17頁）；【事實欄五(四)部分】林印順於99
    年10月23日之警察詢問筆錄（偵查卷(二)第62頁至第78頁）及
    指認犯罪嫌疑人紀錄表1 張（偵查卷(二)第80頁）、於99年10
    月23日之檢察官訊問筆錄（偵查卷(二)第100 頁至第106 頁）
    、被告林于富與林印順持用0000000000號行動電話於99年8
    月16日之通聯紀錄（本院卷(一)第157 頁至第169 頁）、陳正
    旭持用0000000000號行動電話與林印順之通訊監察譯文1 份
    （偵查卷(二)第88頁至第90頁），彰化縣警察局員林分局99年
    9 月14日扣押筆錄暨扣押物品目錄表1 份及扣押物品照片1
    張（雲林分局警卷第44頁至第47頁、54頁）在卷可稽，復有
    供其販毒所用之0000000000號行動電話、0000000000號行動
    電話各1 支、塑膠吸管1 支、電子磅秤1 個、塑膠分裝袋1
    包扣案可佐，應認為被告林于富上開自白與事實相符，而得
    採信。
  (二)事實欄五(一)部分：
    1.雖被告林于富於100 年1 月3 日準備程序及100 年1 月14
      日審理時均稱：販賣蕭宏志甲基安非他命2 次各4,000 元
      ，沒有收到錢，蕭宏志都先欠著，蕭宏志說一手交錢、一
      手交貨可能為了要減刑，郭健翔可以作證，其既然有承認
      就承認等語（本院卷(一)第190 頁，本院卷(二)第34頁正、反
      面）。然證人蕭宏志於99年8 月27日檢察官訊問時證稱：
      99年4 月28日及99年5 月22日2 次向被告林于富購買甲基
      安非他命各4,000 元，都有給錢；99年8 月27日應該是跟
      郭健翔合資，一人出2,000 元，分成2 包等語（偵查卷(四)
      第14頁至第15頁）。既然蕭宏志欲向被告林于富購毒，其
      第1 次是與郭健翔合資購買，一人出2,000 元，也買到2
      包甲基安非他命，當無收了郭健翔之2,000 元，卻無交付
      林于富之可能；而第2 次蕭宏志證述，係其個人購買1 包
      甲基安非他命，其能記得上開區別，自然對於購毒細節記
      憶較為深刻。
    2.復觀被告林于富（B ）持用0000000000號行動電話與證人
      蕭宏志（A ）99年5 月22日17時35分之通訊監察譯文內容
      ：「A ：喂。B ：喂，要吃有啦，這個真的不錯。A ：嘿
      。B ：問題是只有半個而已。A ：我現在是要給你現金。
      B ：我知道，給你我就沒了。A ：我在溝埧這。B ：我在
      這附近，來三和國小好了。A ：好。」（偵查卷(四)第11頁
      ），證人蕭宏志於99年5 月22日該次交易，亦於通聯時即
      表示要給現金，顯然係準備好現金要與被告林于富交易，
      自然會於交易時付款，足認蕭宏志上開所述，應與實際情
      形較為相合，而可採信。而被告林于富販賣毒品之對象不
      止一人，交易次數不止一次，難免會有記憶誤植之情形，
      是應以證人蕭宏志上開證述均有給付4,000 元之購毒款項
      較為可信，係屬實在。
  (三)事實欄五(三)部分：
    證人許家誠於99年9 月21日警詢時及99年9 月27日檢察官訊
    問時供稱：於99年7 月2 日該次交易，被告林于富是在嘉義
    縣梅山鄉某加油站交付甲基安非他命；而於99年7 月8 日該
    次交易則是約在嘉義縣梅山鄉某加油站拿4,000 元給被告林
    于富等語（偵查卷(一)第177 頁、第188 頁、第189 頁）。惟
    被告林于富於99年12月20日準備程序及100 年1 月14日審理
    時陳稱：因為三和國小靠近梅山鄉，所以許家誠所指之「嘉
    義縣梅山鄉某加油站」，正確地點應該都是在大林鎮三和國
    小斜對面之加油站，三和國小就在加油站斜對面等語（本院
    卷(一)第126 頁，本院卷(二)第20頁背面、第34頁背面）。由上
    可知，許家誠所稱與被告林于富所指應係同一地點，只是許
    家誠對於加油站係位於梅山鄉或大林鎮產生誤解，又該處既
    然接近被告林于富之住處，被告林于富應較為瞭解，其所述
    「大林鎮三合國小斜對面之加油站」則較為正確，均更正如
    事實欄所示。
  (四)事實欄五(四)部分：
    1.關於被告林于富與林印順於99年8 月16日聯繫購買甲基安
      非他命之時間，被告林于富於100 年1 月14日審理時供陳
      ：「（問：8 月16日你跟林印順通了3 通電話9 時48分、
      13時45分、14時14分，這3 通電話都在約同一次交易的事
      情？）那次就說要來找我，問我在那裡。（問：為何早上
      9 時打了之後，13時、14時又打？）因為他早上打，我那
      時候身上還沒有東西。（問：3 通電話是同一個事？）對
      。」等語（本院卷(二)第34頁背面至第35頁），對照被告林
      印順持用0000000000號行動電話於99年8 月16日之通聯紀
      錄（本院卷(一)第157 頁至第169 頁），應屬實可採。
    2.關於被告林于富交付甲基安非他命予林印順之地點，被告
      林于富於99年12月20日準備程序與100 年1 月14日審理時
      雖均陳稱：「（問：跟林印順的交易是在其家中？）那天
      其實是在我家，可是他筆錄說在汽車旅館，就在汽車旅館
      。」等語（本院卷(一)第126 頁背面，本院卷(二)第34頁背面
      ），然林印順於99年10月23日警詢時、檢察官訊問均稱：
      綽號「阿富」林于富在雲林縣斗六市星辰汽車旅館裡面交
      付甲基安非他命等語（偵查卷(二)第68頁、第103 頁）。衡
      情，購毒者向販毒者購買毒品時，對於為能確實取得毒品
      ，需前往之交易地點，應該記憶會較為清晰，而被告林于
      富販賣毒品次數眾多，是否能精確記住每次交易地點，則
      屬有疑，而據林印順所述，該次地點係在雲林縣斗六市星
      辰汽車旅館，是一個特別約定之地點，應更會讓林印順記
      憶深刻，且觀林印順（B ）與持用0000000000號行動電話
      之陳正旭（A ）於99年8 月16日14時17分47秒之通訊監察
      譯文內容：「B ：我現在來這裡找他。A ：阿？B ：現在
      要跟他見面，他說他馬上走出來。A ：在那裡？B ：在不
      能說？A ：喔喔喔。B ：在我生日的所在，你不知、知無
      ？A ：我不知阿。B ：哦，這樣不要說啦。」（偵查卷(二)
      第88頁至第89頁），林印順向陳正旭說到「在我生日的所
      在」，陳正旭回以「我不知阿」，亦可推斷約定地點應不
      是在林于富家中。從而，應可認定該次被告林于富與林印
      順交易地點，是在雲林縣斗六市星辰汽車旅館。
  (五)事實欄五(五)部分：
    訊據被告林于富固坦承於99年8 月16日14時19分許，有持用
    0000000000號行動電話與持用0000000000號行動電話之陳正
    旭通話，並於販賣林印順甲基安非他命同時，請林印順便帶
    回一些甲基安非他命交付陳正旭之事實，惟矢口否認有何販
    賣第二級毒品之犯行，並辯稱：該次沒有販賣甲基安非他命
    予陳正旭，是之前跟陳正旭拿過毒品，陳正旭打電話要其歸
    還毒品，所以才請林印順拿甲基安非他命還給陳正旭；另外
    ，與陳正旭譯文中「煙」就是指香菸，不是毒品云云。經查
    ：
    1.於99年8 月16日林印順與被告林于富聯繫談妥購買毒品甲
      基安非他命後（即事實五(四)），復於同日14時17分即持用
      0000000000號行動電話與持用0000000000號行動電話之陳
      正旭聯繫，告知其要向林于富購買毒品，可順便幫陳正旭
      拿回甲基安非他命；隨後陳正旭於同日14時19分旋持用
      0000000000號行動電話與持用0000000000號行動電話之林
      于富聯絡，表示林印順要過去時，請林于富將積欠的甲基
      安非他命託林印順一併帶回。稍後在雲林縣斗六市星辰汽
      車旅館某房間停車場，林印順購得甲基安非他命同時，並
      收下林于富交付之甲基安非他命，且於同日14時41分許，
      持用同一行動電話與陳正旭聯絡約定見面地點，由林印順
      將林于富欲轉交之毒品在臺3 線公路往永光方向之某檳榔
      攤交付予陳正旭之事實，業據林印順於99年10月23日警察
      詢問時（偵查卷(二)第62頁至第78頁）、於99年10月23日檢
      察官訊問時供述明確（偵查卷(二)第100 頁至第106 頁），
      復有林印順指認犯罪嫌疑人紀錄表1 張（偵查卷(二)第80頁
      ）、臺灣雲林地方法院99年聲監字第423 號通訊監察書暨
      電話附表影本1 份（99年度聲羈字第337 號卷第13頁至第
      14頁背面）、陳正旭持用0000000000號行動電話與林印順
      之通訊監察譯文1 份（偵查卷(二)第88頁至第90頁）、陳正
      旭持用0000000000號行動電話與被告林于富之通訊監察譯
      文1 份（偵查卷(二)第101 頁至第103 頁）在卷可佐，除被
      告林于富與林印順交易及交付甲基安非他命之地點，正確
      應是雲林縣斗六市星辰汽車旅館，已如前述，其餘情節均
      為被告林于富所不否認，應堪信為真實。
    2.被告林于富應係販賣甲基安非他命予陳正旭，而非轉讓：
    (1)林印順於99年10月23日警詢及檢察官訊問時均述：其有使
      用0000000000號行動電話；〈提示0000000000號行動電話
      【陳正旭】與0000000000號行動電話於99年8 月16日14時
      17分47秒、41分57秒之通訊監察譯文〉上開兩通電話，是
      其與綽號「豬」之通話，就是在警局指認之陳正旭，之前
      陳正旭要跟綽號「阿富」之林于富購買毒品甲基安非他命
      ，陳正旭將錢先給林于富，林于富沒有將甲基安非他命毒
      品給陳正旭並且不接電話，其剛好去找林于富購買甲基安
      非他命，電話也有接通，所以就打電話給陳正旭詢問有沒
      有要順便替陳正旭帶東西回去，並叫陳正旭先打電話給林
      于富說一聲。這次其本身在斗六星辰汽車旅館裡，有買到
      2,000 元、含袋重0.8 公克甲基安非他命，也有從林于富
      那邊拿到甲基安非他命交給陳正旭；譯文中「擔路」是代
      表甲基安非他命毒品、「08」是代表甲基安非他命的數量
      為0.8 公克（含袋重）。其之後確實有在臺3 線永光旁檳
      榔攤外面將甲基安非他命交給陳正旭，在電話約定地點時
      先跟陳正旭講「08褲」，就是為了怕陳正旭誤會其偷拿等
      語（偵查卷(二)第68頁至第69頁，第103 頁至第104 頁）。
    (2)而林印順（B ）與持用0000000000號行動電話之陳正旭（
      A ）於99年8 月16日14時17分47秒之通訊監察譯文內容：
      「B ：你甘有過去那天我們作夥去找那個朋友，有去找他
      ？A ：無、我等一下打給他。B ：我現在來這裡找他。A
      ：阿。B ：現在要跟他見面，他說他馬上走出來。A ：在
      那裡？B ：在不能說。A ：喔喔喔。B ：在我生日的所在
      ，你不知、知無？A ：我不知阿。B ：哦，這樣不要說啦
      ，我的意思是說你不會跟他言一下打電話看他有無要寄擔
      路（點心）給你勢大人吃嗎？A ：我知、我知。B ：你要
      跟他說A ：喔、好啦。」、於41分57秒之通訊監察譯文內
      容：「B ：朋友寄我一件褲08連西裝，連外面西裝08褲。
      A ：喔喔喔。B ：我現在人在永光，你要來找我嗎？A ：
      我嗎？B ：按怎？A ：我也在這。B ：正確、我現在來到
      這剛好下大雨，我在麻園你在那裡，我來找你、我來找你
      。A ：你來檳榔攤要來斗六這？B ：要斗六？我在臺3 線
      呢、回頭回頭。A ：嘿嘿。B ：有過加油站無？A ：有啦
      、擱來擱來一些。B ：擱來一些、還無到7-11嗎？A ：有
      啦，又過要斗六方向啦！B ：要斗六、我聽無、這樣我聽
      無。A ：要斗六的方向啦！B ：我現在從這邊過來呢、從
      斗六那邊來呢，這樣我是要... 。A ：喔，你從斗六來喔
      。B ：嘿、要往加油站過嗎？A ：不用不用、剛好在叉路
      這呢？B ：喔、我知剛好入永光左手邊。A ：呦呦。B ：
      我到、馬上到。A ：我在外面。B ：好啦，馬上到。」（
      偵查卷(二)第88頁至第90頁）。
    (3)由證人林印順上開所述可知，是因為知悉陳正旭之前跟綽
      號「阿富」之被告林于富購買毒品甲基安非他命，已經付
      款給林于富，但沒有收到毒品，且林于富不接電話，所以
      當時其要找林于富購買甲基安非他命，與林于富聯繫後，
      才打電話給陳正旭詢問有沒有要順便替陳正旭帶東西回去
      ，且怕陳正旭誤會其從中抽取少量毒品，復於電話中特別
      表明「08褲」，跟陳正旭確認數量，對照上開通訊監察譯
      文內容，亦顯示林印順向陳正旭表明要去找朋友，說馬上
      出來，應是其向林于富購買毒品，林印順之後通話中並表
      示要拿含袋重0.8 公克之甲基安非他命給陳正旭，之後與
      陳正旭約定交付地點，足認證人林印順所述應與事實相符
      ，而可採信。
    (4)證人陳正旭於100 年1 月14日本院審理時雖證稱：其認識
      綽號「阿富」之男子林于富及綽號「阿肥」之男子林印順
      ，有一次叫綽號「阿肥」之林印順跟林于富拿甲基安非他
      命，那次甲基安非他命是之前跟林于富要的，林于富說要
      請，但是沒有給毒品，林于富後來才叫林印順拿來，其沒
      有叫林于富拿多少，是林于富自己要請的。其有打電話跟
      林于富說「之前說要請，都那麼久了」；後來林于富說林
      印順在那邊，就順便請林印順帶甲基安非他命回來。林印
      順後來在永光檳榔攤交付約1,000 元之甲基安非他命，林
      于富沒有收錢。在99年8 月16日14時41分其與林印順之通
      聯譯文中，林印順說「朋友寄我一件褲08連西裝，連外面
      西裝08褲」，應該是指甲基安非他命之重量，0.8 公克要
      2,000 元；另其於99年8 月16日14時19分跟林于富的通話
      中，說到「上次寄你幫我買煙」就是請林于富幫忙買香煙
      等情（本院卷(二)第23頁背面至第29頁）。
    (5)然觀被告林于富（B ）與持用0000000000號行動電話之陳
      正旭（A ），於99年8 月16日14時19分18秒之通訊監察譯
      文內容：「B ：喂。A ：喂。B ：嘿。A ：大胖。B ：嘿
      嘿。A ：我上次寄你幫我買煙無？B ：見面說好嗎、你現
      在那裡？A ：我朋友不是要過去你那裡？B ：嘿阿。A ：
      你靠他就好了。B ：靠他這樣喔？A ：嘿啦，你寄他幫我
      拿回來。B ：要這樣？A ：嘿。」（偵查卷(二)第101 頁至
      第102 頁）。上開通話是在林印順與林于富約好談妥毒品
      交易事宜，並跟陳正旭聯繫說明可以代為拿毒品後，陳正
      旭撥打電話給林于富，表示可以請林于富將甲基安非他命
      轉交林印順帶回，並非證人陳正旭所述，是其先撥打電話
      給林于富，林于富才託林印順拿甲基安非他命。其次，陳
      正旭於通聯譯文中問到：「我上次寄你幫我買煙無？」問
      句，雖其證述是要買真的香菸。但被告林于富於99年10月
      19日警詢時卻已供陳：上開譯文中陳正旭說「煙」是代表
      甲基安非他命毒品，陳正旭向其討甲基安非他命，是因為
      其欠陳正旭的等語（偵查卷(二)第19頁），林于富復於100
      年1 月3 日陳稱：之前先向陳正旭拿毒品，陳正旭打電話
      要討毒品，其就還給陳正旭毒品等情（本院卷(一)第191 頁
      背面）。顯見證人陳正旭證述是因為林于富之前說要請客
      沒有給，及請林于富購買之香菸是真的香菸云云，均與被
      告林于富本人所述矛盾；亦與其本人於100 年2 月11日林
      印順之程序時證述：其有向林于富買過毒品，知道林于富
      有在販賣甲基安非他命；關於上開譯文之「煙」指的是甲
      基安非他命，及「買煙」是買甲基安非他命，譯文是要向
      林于富討先前寄林于富購買之甲基安非他命，而不是要林
      于富請客等節（本院卷(二)第126 頁背面、第128 頁、至第
      129 頁）並不相合，益徵證人陳正旭於100 年1 月14日本
      院審理時證述係林于富請吃甲基安非他命說詞，只是事後
      為維護林于富之說法，並不足採。
    (6)而由陳正旭與林于富上開通聯譯文內容，即可推認證人陳
      正旭先前是向林于富購買甲基安非他命，否則陳正旭無須
      在林印順來電之後，特意再打電話提醒林于富，主動要求
      表示要請客之人要託自己的朋友林印順拿回毒品；且林于
      富若是真要請客，應具有主動權，實際上應要由其告知陳
      正旭會請林印順順便拿一些毒品回去，而不是在陳正旭說
      「上次寄你幫我買煙」，立即回以「見面說好嗎」，施以
      緩兵之計；並且在陳正旭表示要請林印順轉交時，詢問：
      「要這樣？」，由陳正旭回覆「嘿」，表示肯定。據此足
      認被告陳正旭應如證人林印順所言，已先向林于富購買毒
      品並交付金錢，而未能拿到毒品，才會將此情告知林印順
      ，林印順方有聯絡上林于富時，特地通知陳正旭之必要，
      而陳正旭也才會主動告以林于富，請其朋友林印順拿回甲
      基安非他命。
    3.關於陳正旭給付之購毒價額部分：
      既然證人陳正旭不願指證，自然無從認定陳正旭給付林于
      富之購毒款項為何，而其已坦承林印順說「朋友寄我一件
      褲08連西裝，連外面西裝08褲」，應該是指甲基安非他命
      之重量，0.8 公克要2,000 元；而被告林于富本人亦承認
      ：其賣0.8 公克甲基安非他命予林印順，是賣2,000 元，
      在證人陳正旭不願意坦白交付林于富之款項為何，僅能認
      為林于富交付之甲基安非他命，售價約2,000 元，陳正旭
      先交付予林于富之款項係2,000 元。
  (四)被告林于富應有營利之意圖：
    被告林于富於100 年1 月3 日準備程序及本院100 年1 月14
    日供稱：販賣予李秀文部分，每次大約賺500 元，販賣予蕭
    宏志部分，雖蕭宏志尚未給錢。但如果有收到錢，平均販賣
    4,000 元可以賺500 元等語（本院卷(一)第190 頁，本院卷(二)
    第34頁正、反面），顯係基於營利之意圖而販賣甲基安非他
    命。又被告林于富雖否認販賣甲基安非他命予陳正旭，然其
    既已坦承有在販賣甲基安非他命，陳正旭與其並無特殊情誼
    ，於陳正旭表示要購買時，當不至於獨厚陳正旭，是應可推
    認被告林于富該次交易，亦係基於營利之意圖而販賣。
  (五)綜上，被告林于富上開犯行，事證明確，均可認定，應依法
    論科。
六、被告林印順部分：
  (一)被告林印順對於事實欄六(二)所載轉讓甲基安非他命予張宏維
    之犯行坦承不諱，並有被告張宏維於99年11月12日檢察官訊
    問筆錄（偵查卷(二)第162 頁至第163 頁，結文在第164 頁）
    、被告張宏維持用0000000000號行動電話與被告林印順之通
    訊監察譯文1 份（偵查卷(二)第143 頁至第145 頁）在卷可參
    ，足認被告林印順上開自白與事實相符，而得採信。
  (二)事實欄六(一)部分：
    訊據被告林印順固坦承於99年7 月31日16時11分、20時0 分
    許，持用0000000000號行動電話與持用0000000000號行動電
    話之張宏維聯絡後，前往張宏維住處，將少許之甲基安非他
    命交付予張宏維之事實，惟矢口否認有何販賣第二級毒品之
    犯行，並辯稱：該次張宏維說要向其購買甲基安非他命，但
    是要用賒欠的，其告以張宏維沒有在販賣毒品，身上有一點
    甲基安非他命可以請張宏維，該次過去只有請張宏維施用一
    些甲基安非他命云云。經查：
    1.被告林印順於99年7 月31日16時11分、20時0 分許，持用
      0000000000號行動電話與持用0000000000號行動電話之張
      宏維聯絡後，前往張宏維住處等情，有張宏維於99年11月
      12日之檢察官訊問筆錄（偵查卷(二)第162 頁至第163 頁，
      結文在第164 頁）、張宏維持用0000000000號行動電話與
      被告林印順之通訊監察譯文1 份（偵查卷(二)第142 頁）在
      卷可稽，且為被告林印順所坦承，應可認定。
    2.被告林印順當次應係販賣1,000 元之甲基安非他命，而非
      無償轉讓些許甲基安非他命予張宏維：
    (1)證人張宏維於99年11月12日檢察官訊問時證稱：〈檢察官
      朗讀提示0000000000號行動電話於99年7 月31日16時11分
      、20時0 分之通訊監察譯文〉其當時是跟綽號「阿肥」之
      人講電話，一開始騙「阿肥」說別人要，其實是其自己要
      買來吃，後來在其家拿到毒品，是用欠的，拿到1,000 元
      的甲基安非他命等語（偵查卷(二)第162 頁）。復於100 年
      2 月11日本院審理時證稱：綽號「阿肥」之人為被告林印
      順，林印順之行動電話是0000000000號，99年7 月31日16
      時11分打電話給林印順，跟林印順說有人要拿甲基安非他
      命，「提酒的人」就是要拿安非他命的人，「1 瓶、2 瓶
      」就是1,000 還是2,000 。其是要1,000 元的甲基安非他
      命，林印順有到其家中，交付1,000 元的甲基安非他命，
      其騙林印順說那是別人要的，所以當天沒有給錢，實際上
      是其自己要施用的，因為想要多一點就用騙的，該次拿到
      的差不多有1,000 元的量，其沒有對於林印順據實以告；
      其心裡想說要給錢，但林印順沒有向其拿錢，過沒多久其
      就被抓了；而於99年7 月31日20時之通聯，林印順問其有
      無打給朋友，其回答說「還沒」，林印順又說「補嗲補一
      下」，其聽不懂在說什麼，就隨便回答等語（本院卷(二)第
      118 頁至第122 頁）。證人張宏維與被告林印順之通話，
      張宏維是告以其朋友要「購買」1,000 元的甲基安非他命
      ，而被告林印順也於通話後至其家中，交付1,000 元的甲
      基安非他命，並非被告林印順所稱僅轉讓一點點之甲基安
      非他命。
    (2)其次，觀諸99年7 月31日16時11分1 秒被告林印順（A ）
      持用0000000000號行動電話撥打張宏維（B ）0000000000
      號行動電話之通訊監察譯文內容為：「A ：喂。B ：喂、
      你剛才說要提酒的人，你可以叫他過來。我現在隨過。A
      ：喂。B ：喂、嘿。A ：好啦。B ：聽無。A ：好啦。B
      ：好嗯、他要1 瓶、還2 瓶、喂？A ：1 瓶那。B ：1 瓶
      呦。A ：嗯。B ：好啦、好，我馬上過。A ：好。」（偵
      查卷(二)第142 頁）；而被告林印順於99年10月28日警詢時
      即陳稱：「（問：譯文中你說『他要1 瓶還2 瓶』是代表
      什麼意思？）代表要買安非他命毒品1,000 元還是2,000
      元安非他命毒品的意思。」等語（偵查卷(二)第150 頁），
      其明顯知悉通話對方欲購買甲基安非他命，並加以詢問是
      要1,000 元或2,000 元之甲基安非他命。對照張宏維上開
      證述，其以朋友要購買毒品名義欺騙被告林印順，未告知
      被告林印順實際上是其本人想要施用，被告林印順自然不
      會知道實情，林印順於99年10月28日警詢、偵訊時，都還
      認為是張宏維的朋友要購買毒品（偵查卷(二)第150 頁、第
      153 頁至第154 頁），是被告林印順於上開對話內容，回
      應張宏維時表示要拿安非他命的人可以到張宏維家中，並
      詢問對方要1,000 元還是2,000 元，且說「1 瓶那」、「
      嗯」、「好啦、好，我馬上過」等語，顯然已經有甲基安
      非他命可以交付，而對於購毒一事表示同意，並立即出發
      前往張宏維家中交易。
    (3)被告林印順雖於99年10月28日偵訊時辯稱：該次是張宏維
      的朋友要購買毒品，其代為聯絡其上游「陳正旭」，陳正
      旭前來張宏維家後，交付1,000 元的甲基安非他命毒品，
      再由其轉交給張宏維，該次未收到錢。事後陳正旭說這次
      交易的錢是針對其本人，是其後來有打電話向張宏維催錢
      云云（偵查卷(二)第154 頁至第155 頁）。惟證人張宏維於
      99年11月12日檢察官訊問時證稱：「（問：『阿肥』表示
      他當天拿給你的安非他命，你知道也是從陳正旭那邊拿的
      ，你有何意見？）我不知道是從『豬仔』陳正旭那裡拿的
      。（問：『阿肥』他說『豬仔』那天也有到你家門口？）
      我不知道『豬仔』有來。」等語（偵查卷(二)第163 頁）。
      另陳正旭於100 年2 月11日本院審理時亦證稱：對於99年
      7 月31日林印順交付張宏維1,000 元的甲基安非他命一事
      ，並不知悉，其當天亦無交付1,000 元的甲基安非他命給
      林印順等語（本院卷(二)第129 頁背面），顯見被告林印順
      上開辯稱，並無足採，只是企圖將販賣毒品責任推卸給陳
      正旭。
    (4)而被告林印順又於本院準備程序及審理時改口辯稱該次是
      請張宏維的；因為其與張宏維是朋友，常常到張宏維家施
      用毒品，張宏維也常常向其索討甲基安非他命施用，99年
      7 月31日該次，其知道是張宏維自己想要施用，沒有拆穿
      張宏維的謊言，告訴張宏維沒有在賣毒品，毒品是免費送
      給張宏維，張宏維要給朋友或自己用都可以，其又打電話
      問張宏維這樣夠了吧，以免張宏維又打電話要毒品，其從
      來沒有跟張宏維拿過一毛錢過云云（本院卷(一)第133 頁背
      面，本院卷(二)第134 頁背面、第136 頁）。然查上開99年
      7 月31日16時11分01秒電話中，張宏維沒有告知林印順是
      自己要施用毒品，被告林印順也回以要「你剛才說要提酒
      的人，你可以叫他過來」、「要1 瓶、還2 瓶」，顯然無
      所謂識破張宏維謊言之情形。且甲基安非他命為政府嚴厲
      查緝、價值不菲之物，被告林印順於上開事實欄六(二)所載
      轉讓甲基安非他命予張宏維之情形，係將重約「0.05公克
      」之甲基安非他命1 小包放入煙盒中，再將該煙盒放置在
      「其住處」附近某紐澤西護欄上，而由受讓者張宏維「自
      行前往取用」；卻於99年7 月31日，在張宏維已告以是朋
      友要的，被告林印順卻帶「價值約1,000 元」之甲基安非
      他命，「親自」送到「張宏維家中」，只是為了要請朋友
      張宏維或「張宏維之朋友」施用，其所辯稱無償轉讓之毒
      品價值、數量與方式，顯然不合常理，亦與其轉讓毒品與
      張宏維施用之情形不同。此外，對於不認識、且無任何交
      情之「朋友的朋友」，被告林印順根本無免費供其施用之
      必要，顯見其上開所辯，亦為事後飾卸之詞，不足採信。
    (5)末查，99年7 月31日20時0 分8 秒被告林印順（B ）以00
      00000000號行動電話撥打張宏維（A ）0000000000號行動
      電話之通訊監察譯文內容：「B ：你有打給朋友嗎、喂？
      A ：還沒。B ：喂。A ：還沒、還沒。B ：喔、那照你的
      意思這樣可以啦，在補嗲補一下喔、喂，是無？A ：好好
      。B ：好好喔、好。」（偵查卷(二)第142 頁），如果僅是
      被告林印順無償轉讓予張宏維，已經免費給了張宏維「價
      值約1,000 元」之甲基安非他命，當無須再問是否要「補
      嗲補一下」（按：再補一些），顯見該次通話被告林印順
      表面追問張宏維是否已將甲基安非他命交付予其朋友，並
      詢問張宏維毒品部分是否沒有問題，但詢問背後真正目的
      ，被告林印順於99年10月28日檢察官訊問時已供稱：「後
      來有再打給他問他錢收到了沒，可見要問張宏維的朋友有
      沒有給張宏維錢，如果有給張宏維錢，就要交給我，我再
      交給『豬仔』。」等語（偵查卷第154 頁），雖被告林印
      順所辯係向綽號「豬仔」之陳正旭調甲基安非他命一節，
      並不可採，已如前述，但其真意就是在確認張宏維朋友即
      購毒之人是否已經給錢。綜上各節，均足徵於99年7 月31
      日該次交易，被告林印順係販賣甲基安非他命無疑。
    3.被告林印順應有營利之意圖：
      被告林印順於事實欄六(一)所示之時、地，販賣甲基安非他
      命予張宏維，係屬「有償」交易，在張宏維之觀念中，其
      就是向被告林印順購買甲基安非他命，也認為要給被告林
      印順對價1,000 元，而依一般社會觀念而言，販賣行為在
      通常情形下，仍係以牟取利益為其活動之主要誘因與目的
      ，而毒品之非法交易向為政府查禁森嚴之行為，若非有利
      可圖，絕無甘冒被查緝重罰之高度風險，而單純代無深切
      交情之人購買毒品之理，或輕易將所持有之甲基安非他命
      轉讓他人而甘冒於再次向他人購買時，而增加被查獲移送
      法辦危險之理。再觀諸本件被告林印順與張宏維雖有認識
      ，但其間並無特殊交情或關係，被告林印順卻非要求張宏
      維至其家中，反而耗費時間、心力，事先以電話聯繫毒品
      交易金額後，再親自前往張宏維家中交付價值約1,000 元
      毒品，並於同日稍後再次主動打電話詢問是否已交付、收
      錢等情，其無賺取任何差價之營利意圖，反需承擔被查獲
      後面臨重刑之可能，衡之常情難以想像。是被告林印順上
      開所辯，無償轉讓少量毒品之說並無足採，並參照前揭實
      務見解，不能僅因無法查悉被告林印順販入價額作為是否
      高價賣出之比較，即認為其無營利之意思。從而，被告主
      觀上確實有販賣甲基安非他命以營利之不法意圖甚明。
  (三)事實欄六(三)部分：
    1.被告林印順於99年8 月16日與林于富聯絡購買甲基安非他
      命事宜，因知悉陳正旭曾向林于富購買甲基安非他命，林
      于富尚積欠陳正旭毒品未交付，乃於99年8 月16日14時17
      分撥打電話與陳正旭聯繫，告知要向林于富購買甲基安非
      他命，是否要順便幫陳正旭拿回之前林于富所積欠之毒品
      ，並請陳正旭告知林于富。而陳正旭旋即於同日14時19分
      以電話與林于富聯絡，表示其朋友即林印順要過去購買毒
      品，請林于富將之前積欠的甲基安非他命託林印順拿回。
      嗣林印順在斗六星辰汽車旅館與林于富完成毒品交易後，
      一併將林于富要交付陳正旭之0.8 公克、價值約2,000 元
      之甲基安非他命帶回，並於同日14時41分與陳正旭聯絡後
      ，將上開甲基安非他命，在臺3 線公路往永光方向之某檳
      榔攤交付予陳正旭等情，業據被告林印順坦承不諱，復有
      林于富於99年10月22日之檢察官訊問筆錄（偵查卷(二)第39
      頁至第44頁，結文在第44-1頁）、臺灣雲林地方法院99年
      聲監字第423 號通訊監察書暨電話附表影本1 份（99年度
      聲羈字第337 號卷第13頁至第14頁背面）、被告林印順持
      用0000000000號行動電話於99年8 月16日之通聯紀錄（本
      院卷(一)第157 頁至第169 頁）、陳正旭持用0000000000號
      行動電話與被告林印順之通訊監察譯文1 份（偵查卷(二)第
      89 頁 至第90頁）可為佐證，是被告林印順上開自白，應
      可採信。
    2.而證人林于富於100 年2 月11日本院審理時證述：林印順
      當時有說要幫綽號「豬仔」之陳正旭拿東西回去；因為陳
      正旭已經先打電話說朋友要來，東西寄林印順回去就可以
      了，林印順有看到東西是甲基安非他命等語（本院卷(二)第
      133 頁背面、第134 頁）。其證述是陳正旭要其將甲基安
      非他命託給林印順轉交之說法，與於99年8 月16日14時19
      分18秒與林于富、陳正旭通訊監察譯文所示內容（偵查卷
      (二)第101 頁至第102 頁）相符，應可採信。
    3.而觀諸林于富、林印順與陳正旭之通話關係，係於99年8
      月16日14時17分47秒，林印順先與陳正旭聯繫，告以其要
      找林于富購買甲基安非他命，請陳正旭告訴林于富，其可
      以「幫忙」拿毒品回來之後，才由陳正旭於14時19分18秒
      時撥打電話將此情告知林于富，要林于富寄甲基安非他命
      給林印順拿回來，此有陳正旭持用0000000000號行動電話
      與被告林印順、林于富之通訊監察譯文各1 份（偵查卷(二)
      第88頁至第90頁，第101 頁至第102 頁）可參。而被告林
      印順知悉陳正旭之前向林于富購買之物為甲基安非他命，
      其要轉交之物就是甲基安非他命，仍自告奮勇要替陳正旭
      拿回毒品，顯有幫助陳正旭施用第二級毒品甲基安非他命
      之犯意甚明，而其也於同日稍後在臺3 線公路往永光方向
      之某檳榔攤，將上開0.8 公克（含袋重）、價值約2,000
      元甲基安非他命交付予陳正旭，其幫助施用第二級毒品之
      犯行，應可認定。而公訴意旨雖然認為被告林印順係與林
      于富共同轉讓甲基安非他命，然被告林印順確實是在林于
      富與陳正旭達成交易約定之後（被告林于富販賣甲基安非
      他命予陳正旭部分，詳如前述），方才代替陳正旭向林于
      富拿回毒品，就此部分所涉犯應係幫助施用第二級毒品罪
      ，公訴意旨顯有誤會，應依法變更起訴法條，併此敘明。
  (四)綜上，被告林印順上開犯行，均事證明確，足堪認定，應依
    法論科。
六、論罪科刑：
  (一)按甲基安非他命屬毒品危害防制條例第2 條第2 項第2 款列
    管之第二級毒品。又甲基安非他命業經行政院衛生署於75年
    7 月11日以衛署藥字第597627號公告列入藥物藥商管理法第
    16條第1 款（即現行藥事法第22條第1 款）之禁藥管理；嗣
    於79年10月9 日再以衛署藥字第904142號公告，列入麻醉藥
    品管理條例第2 條第4 項（現行管制藥品管理條例第3 條第
    2 項）所定之「化學合成類麻醉藥品」管理，並明定於管制
    藥品管理條例第3 條所指「管制藥品」，及毒品危害防制條
    例第2 條所稱之第二級毒品，且上開列入禁藥之管理並未解
    除，是轉讓甲基安非他命同時受藥事法及毒品危害防制條例
    之規範。次按藥事法第83條第1 項係於93年4 月21日修正公
    布，同年月23日施行，相較於毒品危害防制條例，新修正之
    藥事法為後法；依新修正之藥事法第83條第1 項規定之轉讓
    禁藥罪之法定刑為「7 年以下有期徒刑，得併科新臺幣5百
    萬元以下罰金」，均較毒品危害防制條例第8 條第2 項轉讓
    第二級毒品罪之法定刑「6 月以上5 年以下有期徒刑，得併
    科新臺幣70萬元以下罰金」為重，且毒品之範圍尚包括影響
    精神物質與其製品，而藥事之管理，亦非僅止於藥品之管理
    。又毒品未必經公告之禁藥，禁藥未必為毒品。再參酌藥事
    法之立法目的在於確保行政主管機關對於藥事之管理，藥事
    法第1 條定有明文，而與毒品危害防制條例係保障國民健康
    之保護目的不同，是毒品危害防制條例與藥事法二者，並無
    必然之特別法與普通法關係。故除非轉讓之第二級毒品達毒
    品危害防制條例第8 條第6 項之一定數量（淨重10公克以上
    ），經依法加重後之法定刑較藥事法第83條第1 項之法定刑
    為重之情形外，因藥事法第83條第1 項為重法，自應優先適
    用藥事法處罰。本案被告許家誠與張宏維於事實欄一(一)、三
    (一)所示時地互相轉讓甲基安非他命，被告林印順於事實欄六
    (二)所示時地轉讓甲基安非他命，不論依據證人張宏維、許家
    誠之證述，或係被告許家誠、張宏維、林印順供述之情，均
    未逾10公克（本院卷(二)第85頁、第136 頁、第218 頁），自
    不得依毒品危害防制條例第8 條第6 項加重其刑，而應適用
    藥事法第83條第1 項之規定論處。
  (二)核被告許家誠就事實欄一(二)1.2.、(三)部分、被告張宏維就事
    實欄三(二)1.2.部分、被告陳正旭就事實欄四(一)至(四)、被告林
    于富就事實欄五(一)至(五)、被告林印順就事實欄六(一)部分所為
    ，均係犯毒品危害防制條例第4 條第2 項之販賣第二級毒品
    罪。被告許家誠就事實欄一(一)部分、被告張宏維就事實欄三
    (一)部分、被告林印順就事實欄六(二)部分所為，係犯藥事法第
    83條第1 項之轉讓禁藥罪；被告塗岳霖就事實欄二、被告林
    印順就事實欄六(三)所為，係涉犯刑法30條第1 項、毒品危害
    防制條例第10條第2 項之幫助施用第二級毒品罪，且依據刑
    法第30條第2 項規定，得按正犯之刑減輕之。被告許家誠、
    塗岳霖、張宏維、林于富、陳正旭、林印順等人持有第二級
    毒品之低度行為，應為其等販賣第二級毒品、轉讓禁藥、幫
    助施用第二級毒品之高度行為所吸收，不另論罪。
  (三)公訴意旨認被告塗岳霖（事實欄二）係與許家誠共同販賣甲
    基安非他命，所為應係犯毒品危害防制條例第4 條第2 項之
    販賣第二級毒品罪；被告林于富（事實欄五(五)）與被告林印
    順（事實欄六(三)）係共同轉讓甲基安非他命予陳正旭，所為
    係共同犯藥事法第83條第1 項之轉讓禁藥罪，容有誤會，均
    已敘明如前，然因起訴之基本社會事實同一，並經本院行準
    備程序及審理時，告知被告塗岳霖、林于富、林印順變更後
    適用之法條，爰依刑事訴訟法第300 條規定予以變更起訴法
    條。
  (四)被告張宏維與林建焜就事實欄三(二)1.2.部分所載犯行、被告
    林于富與真實姓名年籍不詳綽號「小二」之成年男子就事實
    欄五(三)2.部分所載犯行，有犯意聯絡、行為分擔，為共同正
    犯。
  (五)被告許家誠、張宏維、陳正旭、林于富、林印順所犯上開各
    罪，均犯意各別，行為獨立，應予分論併罰。
  (六)按「安非他命」、「甲基安非他命」均係屬毒品危害防制條
    例第2 條第2 項第2 款所列之第二級毒品，二者雖多為硫酸
    鹽或鹽酸鹽，可溶於水，為白色、略帶苦味之結晶，但使用
    劑量及致死劑量，仍屬有別，且目前國內發現者都為甲基安
    非他命的鹽酸鹽，國內緝獲之安非他命藥物，多為甲基安非
    他命，有行政院衛生署管制藥品管理局93年02月09日管宣字
    第0930001092號函、93年12月22日管宣字第0930012251號函
    各1 紙闡述甚詳，可見安非他命與甲基安非他命，係毒性有
    差別之第二級毒品（最高法院97年度臺上字第4536號判決同
    此見解）；又安非他命在國內取得不易，施用情形較少，實
    務上尿液檢驗結果係甲基安非他命陽性反應者佔大部分等情
    ，業經法務部調查局93年05月04日調科壹字第09362413980
    號函述明綦詳，且一般施用毒品者並不知「安非他命」、「
    甲基安非他命」之區別，本件許家誠、張宏維因施用第二級
    毒品案件經本院簡易庭判決在案，而林于富亦因施用第二級
    毒品案件經送觀察勒戒，所施用均為甲基安非他命，故應認
    為被告等人慣稱之「安非他命」，實際上係「甲基安非他命
    」；其餘起訴書所記載之犯罪事實有誤載之部分，說明如前
    ，並更正如事實欄所示，均附此敘明。
  (七)被告張宏維有如事實欄三所記載之前科紀錄，此有臺灣高等
    法院被告前案紀錄表可明，是其於有期徒刑執行完畢後5 年
    內故意再犯本件有期徒刑以上之各罪，為累犯，應依刑法第
    47條第1 項之規定加重其刑（被告張宏維所犯販賣第二級毒
    品罪之法定刑為「無期徒刑」部分，依法不得加重）。
  (八)毒品危害防制條例第17條之部分：
    1.上開條例第17條第1 項：
    (1)按修正前毒品危害防制條例第17條第1 項所稱「供出毒品
      來源，因而破獲者」，係指被告供出毒品來源之有關資料
      ，諸如前手之姓名、年籍、住居所、或其他足資辨別之特
      徵等，使調查或偵查犯罪之公務員因而對之發動調查或偵
      查並破獲者而言。申言之，被告之「供出毒品來源」，與
      調查或偵查犯罪之公務員對之發動調查或偵查並進而破獲
      之間，論理上須具有先後且相當之因果關係。修正後毒品
      危害防制條例第17條第1 項規定所稱「供出毒品來源，因
      而查獲其他正犯或共犯者」，係指犯罪行為人供出毒品來
      源之對向性正犯，或與其具有共同正犯、共犯（教唆犯、
      幫助犯）關係之毒品由來之人的相關資料，諸如其前手或
      共同正犯、共犯之姓名、年籍、住居所或其他足資辨別之
      特徵等項，使調查或偵查犯罪之公務員得據以對之發動調
      查或偵查程序，並因此而確實查獲其人、其犯行者，始足
      該當。如僅有綽號而難以確定其特徵，或已死亡或通緝等
      在客觀上實已無從使調查或偵查機關人員為有效地調查或
      偵查作為，或並未因此而確實查獲被指認人之犯行者，均
      與上開之規定不合，最高法院99年度臺上字第5505號判決
      可為參照。
    (2)被告許家誠部分，經本院函詢偵查檢察官，據臺灣雲林地
      方法院檢察署100 年1 月17日雲檢文子字99蒞2083字第
      01525 號函所附公務電話紀錄，與100 年1 月18日虎尾分
      局偵查隊職務報告（本院卷(二)第71頁、第97頁）記載：在
      監聽中發現許家誠與毒品上游談話稱呼對方均以綽號，查
      獲許家誠時詢問其毒品上游，其本人向警方告知毒品來源
      係分別向綽號「豬」、「富邦銀行」、「宏維」所購買，
      並告知「豬」之真實姓名為陳正旭、「富邦銀行」真實姓
      名為林于富、「宏維」之真實姓名為張宏維，因而查獲該
      3 人涉嫌販賣毒品等情，足見係因被告許家誠之供述而查
      獲毒品來源即同案被告陳正旭、林于富、張宏維等情，是
      其就事實欄一(二)1.2.、(三)販賣甲基安非他命予柯丁保2 次
      與塗嘉仁1 次犯行，均依毒品危害防制條例第17條第1 項
      之規定，減輕其刑。
    (3)被告塗岳霖部分，經本院函詢偵查檢察官，臺灣雲林地方
      法院檢察署以100 年1 月5 日雲檢文孝99偵5664字第334
      號函及檢附之虎尾分局偵查隊偵查報告1 份（本院卷(一)第
      215 頁至第216 頁）回覆：林印順部分係本隊在監聽被告
      張宏維時發現一名綽號「阿印」之男子亦涉嫌販賣毒品，
      經詢問另一被告塗岳霖是否知道綽號「阿印」之男子真實
      姓名，係由被告塗岳霖告知警方綽號「阿印」真實姓名為
      林印順，因而查獲林印順涉嫌販賣毒品等語。是就事實欄
      二被告塗岳霖幫助施用第二級毒品罪部分，依同條例第17
      條第1 項之規定，減輕其刑，並依法遞減之。
    (4)被告張宏維部分，經本院函詢偵查檢察官，臺灣雲林地方
      法院檢察署100 年1 月5 日雲檢文孝99偵5664字第334 號
      函及檢附之虎尾分局偵查隊偵查報告1 份回覆：因被告張
      宏維之供述，始得知綽號「阿猴」男子之確切年籍係林建
      焜而查獲等情（本院99年度訴字第780 號卷(一)第215 頁至
      第216 頁），應依同條例第17條第1 項之規定，就被告張
      宏維所涉及事實欄三(二)1.2.所示販賣甲基安非他命予許文
      謙、塗健富各1 次之犯行，減輕其刑，並依法先加而後減
      之。另辯護人主張被告張宏維尚有供出上手林印順，惟公
      訴檢察官於100 年2 月18日審理時補充陳稱：係由被告塗
      岳霖告知警方綽號「阿印」真實姓名為林印順，因而查獲
      林印順涉嫌販賣毒品等情（本案卷(二)第220 頁），並有上
      開臺灣雲林地方法院檢察署以100 年1 月5 日雲檢文孝99
      偵5664字第334 號函及檢附之虎尾分局偵查隊偵查報告1
      份（本院卷(一)第215 頁至第216 頁）可為佐證，附此敘明
      。
    (5)被告林于富部分，經本院函詢偵查檢察官，臺灣雲林地方
      法院檢察署99年11月11日雲檢文子99蒞1777第33120 號函
      （本院99年度訴字第658 號卷第50頁至第56頁）回覆：被
      告林于富係於地檢署對簡新永實施通訊監察之後，始於99
      年10月22日供出上游，有附件可證，與毒品危害防制條例
      第17條第1 項之規定，尚有未合（本院99年度訴字第658
      號卷第50頁至第56頁）。復以臺灣雲林地方法院檢察署99
      年11月18日雲檢文孝99偵4610字第33875 號函及虎尾分局
      偵查隊職務報告1 份說明：本隊偵辦許家誠涉嫌販賣毒品
      一案報請鈞署轉向雲林地方法院申請上線監聽，發現許家
      誠所販賣之甲基安非他命毒品係向被告林于富所購買，進
      而再向貴院申請林于富所使用之電話上線監聽，本隊查獲
      被告林于富時詢問其毒品上游，其本人向警方告知毒品來
      源係向綽號「阿硬」所購買，並且告知警方綽號「阿硬」
      真實姓名為簡新永，因而查獲綽號「阿硬」真實姓名為簡
      新永涉嫌販賣毒品等情（本院99年度訴字第658 號卷第57
      頁至第58頁）。惟被告林于富於99年訴字第658 號案件，
      在臺灣雲林地方法院檢察署99年度偵字第4610號之99年9
      月14日檢察官訊問筆錄即已提及其上手為「阿硬」電話號
      碼在其扣案的行動電話內（偵查卷(四)第55頁至第56頁）。
      隨後，上開地檢察署孝股檢察官於99年10月20日向本院調
      取被告林于富上開扣案行動電話，於99年訴字第780 號案
      件在99年度偵字第3966號之訊問程序，當庭提示扣案手機
      內電話號碼予被告林于富確認（偵查卷(二)第42頁）。被告
      林于富於99年10月22日之警詢程序中，亦有指認毒品上游
      簡新永（偵查卷(二)第24至29頁）；復於99年10月28日始對
      簡新永進行販賣毒品之調查程序。而被告林于富所涉及販
      賣毒品之時間，係99年4 月底至8 月中旬，顯係於遭查獲
      後，旋已供出毒品來源簡新永，並因而查獲，是被告林于
      富所涉及事實欄五(一)至(五)所示販賣甲基安非他命予蕭宏志
      2 次、李秀文3 次、許家誠2 次、林印順、陳正旭各1 次
      犯行，應依同條例第17條第1 項之規定，減輕其刑。
    2.上開條例第17條第2 項：
    (1)毒品危害防制條例第17條第2 項關於「犯第4 條至第8 條
      之罪於偵查及審判中均自白者，減輕其刑」之規定，旨在
      獎勵犯罪人之悛悔，同時使偵查或審判機關易於發現真實
      ，以利毒品查緝，俾收防制毒品危害之效；故不論該被告
      之自白，係出於自動或被動、簡單或詳細、一次或多次，
      並其自白後有無翻異，苟其於偵查及審判中均有自白，即
      應依法減輕其刑。是該條項減刑規定之適用，係指偵查及
      審判中均有自白而言。而所謂自白乃對自己之犯罪事實全
      部或主要部分為肯定供述之意，至行為人之行為應如何適
      用法律，既屬法院就所認定之事實，本於職權而為法律上
      之評價，故被告是否曾為自白，不以自承所犯之罪名為必
      要，最高法院臺上字第404 號、第533 號判決可為參照。
    (2)被告許家誠對於事實欄一(二)1.2.(三)所示販賣甲基安非他命
      部分，於偵訊時自白犯行（偵查卷(一)第16頁、第19頁、第
      84頁、第89頁、第206 頁），亦於審判中自白犯行（本院
      卷(一)第180 頁至第183 頁背面，本院卷(二)第85頁正、反面
      ），應依毒品危害防制條例第17條第2 項之規定，減輕其
      刑，並依法遞減之；
    (3)被告張宏維對於事實欄三(二)1.2.所示販賣甲基安非他命部
      分，於偵訊時自白所有構成要件之事實（偵查卷(一)第223
      頁至第224 頁），亦於準備程序時坦承犯行（本院卷(一)第
      頁226 頁背面），是縱然其自白後於審理時翻異前詞，仍
      應認為其於審理程序時已有自白，而依毒品危害防制條例
      第17條第2 項之規定，減輕其刑，並依法先加而後遞減之
      ；
    (3)被告林于富對於事實欄五(三)1.2.(四)所示販賣甲基安非他命
      予許家誠、林印順部分，於偵訊時自白犯行（偵查卷(二)第
      8 頁、第39頁至第41頁），亦於審判中自白犯行（本院卷
      (一)第190 頁背面至第191 頁，本院卷(二)第34頁至第35頁）
      ，就上開部分，應依毒品危害防制條例第17條第2 項之規
      定減輕其刑，並依法遞減之。
    3.藥事法第83條第1 項無割裂適用毒品危害防制條例第17條
      減輕其刑之規定：
    (1)按上訴人轉讓少量甲基安非他命予他人施用，自應優先適
      用藥事法第83條第1 項規定，論罪科刑。雖上訴人於偵查
      及審判中均自白犯罪，但藥事法並無轉讓毒品者，於偵查
      及審判中自白應減輕其刑之特別規定，自無割裂適用毒品
      危害防制條例第17條第2 項減輕其刑之餘地，最高法院99
      年度臺上字第1367號判決可為參照。
    (2)是本件被告許家誠就事實欄一(一)、張宏維就事實欄三(一)、
      林印順就事實欄六(二)所涉犯轉讓甲基安非他命之行為，自
      應優先適用藥事法第83條第1 項規定，且無割裂適用毒品
      危害防制條例第17條第1 項、第2 項減輕其刑之規定。至
      於辯護人為被告許家誠、張宏維所為適用毒品危害防制條
      例第17條第1 項、第2 項減輕其刑；被告林印順之辯護人
      為其主張適用同條例第17條第2 項之主張，應有所誤會，
      併此說明。
    4.辯護人為被告塗岳霖就事實欄二所載、林印順事實欄六(三)
      所載犯行，主張應適用毒品危害防制條例第17條第2 項減
      輕其刑之規定，然其2 人上開部分所涉犯行，既經本院變
      更起訴法條為幫助施用第二級毒品罪，自然無該項規定之
      適用，附此敘明。
  (八)刑法第59條之部分：
    1.按犯罪之情狀顯可憫恕，認科以最低度刑仍嫌過重者，得
      酌量減輕其刑，刑法第59條定有明文。考其立法理由：科
      刑時原即應依刑法第57條規定審酌一切情狀，尤應注意該
      條各款所列事項，以為量刑標準，本條所謂「犯罪之情狀
      可憫恕」，自係指裁判者審酌第57條各款所列事項以及其
      他一切與犯罪有關之情狀之結果，認其犯罪足堪憫恕者而
      言，即必於審酌一切之犯罪情狀，在客觀上顯然足以引起
      一般同情，認為縱予宣告法定最低刑度猶嫌過重者，始有
      其適用（參見最高法院38年臺上字第16號、45年臺上字第
      1165號、51年臺上字第899 號判例) 。
    2.被告陳正旭之辯護人為其主張：同為販賣第二級毒品之人
      ，其原因動機不一，犯罪情節未必相同。被告陳正旭所販
      售甲基安非他命每次所得金額1,000 元、2,000 元不等，
      較諸販毒集團尚屬零星小額，況且被告陳正旭的販毒行為
      是同儕之間的互通有無，販賣給許家誠、林印順係同案被
      告，甚至有購買者以賒帳方式為之，僅是施用毒品者間之
      互通有無，跟專門販毒集團情節不可一概而論，被告陳正
      旭原在鄉里間評價良好，因一時失慮涉犯重罪，犯後能坦
      承犯行，態度尚佳，應有悔意，且參酌其所販賣第二級毒
      品之情節，不免有情輕法重情形，請依刑法第59條規定酌
      量減輕其刑。惟鑑於國內毒品甲基安非他命泛濫，因販毒
      者供應毒品予施用者，危害他人身心健康，並導致嚴重危
      害社會安寧秩序，政府乃立法嚴禁販賣毒品，並以高度刑
      罰來遏止毒品氾濫之問題，故本院酌以刑法第57條各款所
      列事項以及其他一切與犯罪有關之情狀後，認為被告陳正
      旭不思以正常管道賺取金錢，販賣第二級毒品甲基安非他
      命賺取利益多次，所販賣對象並非悉數為同案被告，而以
      販賣第二級毒品法定本刑為7 年以上有期徒刑觀之，被告
      陳正旭犯罪當時並無特殊之原因與環境，其所犯毒品危害
      防制條例第4 條第2 項之各罪，尚無情輕法重、顯可憫恕
      之情形，辯護人請求依照刑法第59條之規定減輕其刑，礙
      難准許。
    3.辯護人為被告林印順主張：被告林印順出於張宏維欺騙不
      慎犯這個販毒重刑，請斟酌被告林印順沒有前科素行，販
      賣毒品數量很小，僅有1 次，事後沒有拿到價款，可見被
      告林印順並非販毒維生，也非毒梟或大盤商，本案處以最
      輕的刑度顯有情輕法重失衡情形，請依刑法第59條規定減
      輕其刑。然政府乃立法嚴禁販賣毒品，避免毒品危害他人
      身心健康，並導致嚴重危害社會安寧秩序，並以高度刑罰
      來遏止毒品氾濫，已如前述，而被告林印順犯罪當時亦無
      特殊之原因與環境，卻始終否認販賣甲基安非他命予張宏
      維之犯行，一再變更說法、飾詞狡辯，犯後態度不佳，實
      難認其有悔改之意，又以販賣第二級毒品法定本刑為7 年
      以上有期徒刑觀之，並無情輕法重、顯可憫恕之感，應認
      無刑法第59條規定之適用。
    4.辯護人為被告張宏維主張：被告因年紀較輕、智識程度不
      高，其因居間角色被視為共犯，然其並無販賣毒品之意，
      未獲得任何利益，顯與大盤毒梟犯案情節與危害程度不可
      相互比擬，對於社會危害程度及涉案情節較輕，也坦承犯
      行，應有悔意，請求依據刑法第59條減輕被告張宏維之刑
      度，給予其重生之機會。辯護人為被告林于富主張：被告
      林于富無販毒之前科紀錄，販毒所得利益微小、次數不多
      、時日尚短，又已經坦承犯行，應有悔意，惡性及所生危
      害非重，請求依據刑法第59條減輕被告林于富之刑度。惟
      按刑法第59條所規定之酌量減輕其刑，係裁判上之減輕，
      必以犯罪之情狀可憫恕，認為宣告法定最低度之刑猶嫌過
      重者，始有其適用。如別有法定減輕之事由，應先依法定
      減輕事由減輕其刑後，猶嫌過重時，始得為之；若有2 種
      以上法定減輕事由，仍應先依法定減輕事由遞減其刑後，
      猶嫌過重時，始得再依刑法第59條規定酌減其刑（最高法
      院88年度臺上字第1862號判決酌參）。本院認為被告張宏
      維、林于富本身有施用毒品習慣，當知毒品危害之甚，卻
      仍單獨或共同販賣第二級毒品甲基安非他命賺取利益，且
      被告張宏維雖稱有於審理時坦承犯行，實則係飾詞狡賴，
      被告林于富亦否認部分犯行，又其等犯罪當時並無特殊之
      原因與環境，就自白犯行之部分及供出毒品來源及共犯部
      分，已依毒品危害防制條例第17條第1 項或第2 項之規定
      減輕其刑（詳如前述），如此上開被告張宏維、林于富所
      犯毒品危害防制條例第4 條第2 項之各罪，即無情輕法重
      、顯可憫恕及縱使量處法定最低刑度之刑仍嫌過重之情形
      ，均無適用刑法第59條規定酌減其刑之必要。
  (十)爰審酌被告張宏維有事實欄所載之前科紀錄外，亦有因施用
    毒品經觀察勒戒與判刑確定，素行不良；被告許家誠有因施
    用第二級毒品經判刑確定之紀錄（未構成累犯），被告塗岳
    霖有因施用毒品經觀察勒戒及緩起訴之紀錄，被告陳正旭有
    因竊盜案件經緩刑確定之紀錄，被告林于富、林印順有經觀
    察勒戒之紀錄等，此有臺灣高等法院被告前案紀錄表6 份在
    卷可參。被告許家誠、張宏維、林于富、陳正旭、林印順均
    有施用毒品之惡習，是其等當知毒品對人身心戕害之嚴重性
    ，竟不思努力工作賺取正當酬勞，竟藉流毒他人牟取利益，
    被告塗岳霖亦為幫助施用第二級毒品之行為，而被告許家誠
    、塗岳霖犯後均坦承犯行，供出毒品來源，態度均屬良好；
    陳正旭雖坦承自己販賣第二級毒品犯行，惟於審理時仍不願
    指證被告林于富，犯後態度尚可；被告張宏維雖供出共犯林
    建焜，並坦承所有構成要件之事實，曾於準備程序坦承販賣
    第二級毒品罪，惟審理時又翻異前詞；被告林于富於審理時
    坦承大部分犯行，又供出上手簡新永，惟其否認販賣甲基安
    非他命予陳正旭；被告林印順犯後僅坦承幫助施用第二級毒
    品及轉讓甲基安非他命犯行，否認有販賣第二級毒品罪，其
    等犯後態度不佳，並參酌被告許家誠販賣第二級毒品3 次，
    販毒所得4,000 元、與張宏維互相轉讓甲基安非他命；被告
    張宏維與林建焜共同販賣第二級毒品2 次，販毒所得1,700
    元、又與許家誠互相轉讓甲基安非他命；被告陳正旭販賣第
    二級毒品5 次，販毒所得7,000 元；被告林于富單獨販賣第
    二級毒品8 次之犯行，販賣毒品所得為23,500元、與綽號「
    小二」之成年男子共同販賣第二級毒品1 次之犯行，販賣毒
    品所得為4,000 元；被告林印順販賣第二級毒品因賒欠而尚
    未獲得款項。暨被告許家誠從事布袋戲演出工作，被告塗岳
    霖在混凝土工廠擔任品管工作，被告張宏維幫忙栽種茶葉、
    柳丁，被告陳正旭從事茶葉、檳榔等農務工作，被告林于富
    擔任送貨工作、有2 名孩子待其撫養，被告林印順從事賣菜
    及家中農務工作等一切情狀，被告塗岳霖量處如主文所示之
    刑，並諭知如易科罰金之折算標準；被告許家誠、張宏維、
    林于富、陳正旭、林印順分別量處如附表「所犯罪名及處罰
    」欄所示之刑，並分別定應執行之刑如主文所示。至於檢察
    官對被告陳正旭求處應執行有期徒刑14年，對被告林于富求
    處應執行有期徒刑10年，經本院審酌上開各情，均認為尚嫌
    過重，併此敘明。
  (十一)沒收部分：
    1.販賣毒品所得部分：
    (1)按犯第4 條至第9 條之罪者，其供犯罪所用或因犯罪所得
      之財物，均沒收之，如全部或一部不能沒收時，追徵其價
      額或以其財產抵償之，毒品危害防制條例第19條第1 項定
      有明文。惟仍須以該物屬於犯人者為限，始得沒收之，最
      高法院93年度臺上字第5336號判決參照。再按共同正犯因
      相互間利用他人之行為，以遂行其犯意之實現，本於責任
      共同之原則，有關沒收部分，對於共犯間供犯罪所用之物
      ，自均應為沒收之諭知；又共同正犯之犯罪所得，因係合
      併計算，為避免執行時發生重複沒收之情形，故各共同正
      犯之間係採連帶沒收主義，於裁判時僅諭知連帶沒收，不
      得就全體共同正犯之總所得，對各該共同正犯分別重複諭
      知沒收；再按販賣毒品所得之對價，不問其中何部分屬於
      成本，何部分屬於犯罪所得之財物，應均予沒收，最高法
      院91年度臺上字第5583號、95年臺上字第1781號判決及65
      年度第5 次刑庭庭推總會議決議亦可參照。
    (2)單獨販賣毒品所得部分：
      被告許家誠就事實欄一(二)2.、一(三)販賣甲基安非他命部
        分，販賣所得現金共計4,000 元【計算式：2,000 ×2
        ＝4,000 】，均為犯罪所得，且為被告許家誠所有；
      被告陳正旭就事實欄三(二)至(五)販賣甲基安非他命部分，
        販賣所得現金共計7,000 元【計算式：2,000  ＋3,000
        ＋（1,000 ×2 ）＝7,000 】，為犯罪所得，且為被告
        陳正旭所有；
      被告林于富就事實欄五(一)1.2.(二)1.2.3.(三)1.(四)(五)販賣甲
        基安非他命部分，販賣所得現金共計23,500元【計算式
        ：（4,000 ×2 ）＋1,500 ＋（2,000 ×4 ）＋6,000
        ＝23,500】，為犯罪所得，且為被告林于富所有；
      均應依毒品危害防制條例第19條第1 項規定，於被告等人
      各次販賣毒品罪分別沒收之（詳如附表所示），如全部或
      一部不能沒收時，均以其等之財產抵償之（金錢無從追徵
      其價額）。
    (3)共同販賣毒品所得部分：
      被告張宏維與林建焜就事實欄共同販賣甲基安非他命部
        分，所得現金1,700 元【計算式：700 ＋1,000 ＝
        1,700 】，為犯罪所得，且為共犯林建焜所有；
      被告林于富與真實姓名、年籍不詳綽號「小二」之成年
        男子就事實欄五(三)2.即附表四共同販賣甲基安非他命部
        分，所得現金共計4,000 元，為犯罪所得，且為被告林
        于富與綽號「小二」之成年男子所有；
      均應依毒品危害防制條例第19條第1 項規定，於各次販賣
      毒品罪分別連帶追繳沒收之（詳如附表所示），如全部或
      一部不能沒收時，均各以其等財產連帶抵償之（金錢無從
      追徵其價額）。
    2.供被告等人毒品交易使用之工具：
      按毒品危害防制條例第19條第1 項規定性質上係沒收之補
      充規定。其屬於本條所定沒收之標的，如得以直接沒收者
      ，判決主文僅宣告沒收即可，不生「追徵其價額」或「以
      其財產抵償之」問題，須沒收之標的全部或一部不能沒收
      時，始生「追徵其價額」或「以其財產抵償之」選項問題
      。而「追徵其價額」或「以其財產抵償之」係屬兩種選項
      ，分別係針對現行貨幣以外之其他財產與現行貨幣而言。
      又本規定所稱「追徵其價額」者，係指所沒收之物為金錢
      以外之其他財物而無法沒收時，因其實際價值不確定，應
      追徵其價額，使其繳納與原物相當之價額，並無以其財產
      抵償之問題。倘嗣後追徵其金錢價額，不得結果而須以其
      財產抵償者，要屬行政執行機關依強制執行之法律之執行
      問題，即無不能執行之情形，自毋庸諭知「或以其財產抵
      償之」。如不能沒收之沒收標的為金錢時，因價值確定，
      判決主文直接宣告「以其財產抵償之」即可，不發生追徵
      價額之問題（最高法院99年度第5 次刑事庭會議(二)可為參
      照）。
    (1)未扣案不詳廠牌行動電話（內含門號0000000000號SIM 卡
      1 張），為被告許家誠母親申請後，自99年起交付被告許
      家誠使用，其有持以聯繫買賣甲基安非他命使用，但已經
      遺失等情，業據被告許家誠供陳在卷（偵查卷(一)第14頁、
      第20頁），惟不能證明業已滅失，仍應依毒品危害防制條
      例第19條第1 項之規定，於各該主文項下宣告沒收之，如
      一部或全部不能沒收時，追徵其價額。
    (2)扣案G-STAR廠牌雙卡行動電話1 支（內含門號0000000000
      號、0000000000號SIM 卡各1 張），為被告張宏維所有，
      其中0000000000號行動電話供其作為事實欄三(二)1.2.聯繫
      販賣甲基安非他命予許文謙、塗健富時使用，據被告張宏
      維供陳在卷（本院卷(二)第216 頁背面至第217 頁），應依
      毒品危害防制條例第19條第1 項之規定，分別於各該主文
      項下分別沒收之。另上開0000000000號行動電話，供其作
      為事實欄三(一)轉讓甲基安非他命予許家誠時使用，亦據被
      告張宏維供認在卷（本院卷(二)第217 頁），應依刑法第38
      條第1 項第2 款規定沒收之。
    (3)被告陳正旭扣案白色山寨行動電話1 支（序號：00000000
      0000000 號，內含門號0000000000號SIM 卡1 張），為被
      告陳正旭所有，供其聯絡販賣甲基安非他命使用，業據被
      告陳正旭供認在卷（本院卷(二)第75頁正、反面），應依毒
      品危害防制條例第19條第1 項之規定，分別於各該主文項
      下分別沒收之。
    (4)未扣案NOKIA 牌行動電話（內含門號0000000000號SIM 卡
      1 張），該手機為被告林于富所有，0000000000號SIM 卡
      1 張則為被告林于富向不詳之人購買後，為其所有，並於
      事實欄五(一)(二)所示與蕭宏志、李秀文聯絡毒品交易時使用
      ，但已於幾個月前遺失等情，業據被告林于富供陳在卷（
      本院卷(二)第32頁正、反面），惟不能證明業已滅失，仍應
      依毒品危害防制條例第19條第1 項之規定，於各該主文項
      下宣告沒收之，如一部或全部不能沒收時，追徵其價額。
      另扣案黑色行動電話1 支（IMEI：000000000000000 號，
      含門號0000000000號SIM 卡1 張），為被告林于富所有，
      供其於事實欄五(三)與許家誠聯絡毒品交易時使用；扣案白
      色行動電話1 支（IMEI：000000000000000 號，含門號
      0000000000號SIM 卡1 張），亦為被告林于富所有，供其
      於事實欄五(四)(五)與林印順、陳正旭聯繫毒品交易時使用，
      均應依上開毒品危害防制條例第19條第1 項之規定，於各
      該主文項下宣告沒收之。其他扣案塑膠吸管1 支、電子磅
      秤1 臺亦為被告林于富所有，為供其販賣甲基安非他命犯
      罪所用之物，應依毒品危害防制條例第19條第1 項之規定
      沒收之；另經扣案之塑膠分裝袋1 包，為被告林于富所有
      ，應為供其預備分裝販賣之毒品甲基安非他命所用之物，
      據被告林于富供陳在卷（本院卷(二)第33頁正、反面），應
      依刑法第38條第1 項第2 款之規定沒收之。
    (5)未扣案MOTOROLA牌行動電話（內含門號0000000000號SIM
      卡1 張），該手機為被告林印順所有，0000000000號SIM
      卡1 張則為被告林印順友人綽號「連哥」之成年男子贈與
      被告林印順，其於事實欄六(一)與張宏維聯絡毒品交易時使
      用，但上開0000000000號SIM 卡1 張已經遺失等情，業據
      被告林印順供陳在卷（本院卷(二)第137 頁正、反面），惟
      仍不能證明業已滅失，應依毒品危害防制條例第19條第1
      項之規定宣告沒收之，如一部或全部不能沒收時，追徵其
      價額。
    3.此外，其餘被告林于富所扣得之甲基安非他命吸食器1組
      、殘渣袋1 包，為被告林于富施用甲基安非他命所用之物
      ，均無法證明與其販賣甲基安非他命有關或另構成犯罪，
      故均不予宣告沒收，附此說明。
、據上論斷，應依刑事訴訟法第299 條第1 項前段、第300 條
    ，毒品危害防制條例第4 條第2 項、第10條第2 項、第17條
    第1 項、第2 項、第19條第1 項，藥事法第83條第1 項，刑
    法第11條前段、第28條、第30條第1 項、第2 項、第47 條
    第1 項、第41條第1 項前段、第51條第5 款、第38條第1項
    第2 款，判決如主文。
本案經檢察官莊珂惠到庭執行職務
中    華    民    國  100     年    3     月    16    日
            刑事第三庭    審判長法  官  林 輝 煌
                                法  官  陳 雅 琪
                                法  官  蕭 雅 毓
以上正本證明與原本無異。
如不服本判決應於收受判決後10日內向本院提出上訴書狀，並應
敘述具體理由；其未敘述上訴理由者，應於上訴期間屆滿後20日
內向本院補提理由書（均須按他造當事人之人數附繕本）。「切
勿逕送上級法院」。
                                書記官  鍾 宜 津
中    華    民    國  100     年    3     月    16    日
附錄論罪科刑條文全文：
毒品危害防制條例第4條
製造、運輸、販賣第一級毒品者，處死刑或無期徒刑；處無期徒
刑者，得併科新臺幣2 千萬元以下罰金。
製造、運輸、販賣第二級毒品者，處無期徒刑或7 年以上有期徒
刑，得併科新臺幣1 千萬元以下罰金。
製造、運輸、販賣第三級毒品者，處5 年以上有期徒刑，得併科
新臺幣7 百萬元以下罰金。
製造、運輸、販賣第四級毒品者，處3 年以上10年以下有期徒刑
，得併科新臺幣3 百萬元以下罰金。
製造、運輸、販賣專供製造或施用毒品之器具者，處1 年以上7
年以下有期徒刑，得併科新臺幣1 百萬元以下罰金。
前五項之未遂犯罰之。
毒品危害防制條例第10條
施用第一級毒品者，處 6 月以上 5 年以下有期徒刑。
施用第二級毒品者，處 3 年以下有期徒刑。
藥事法第83條
明知為偽藥或禁藥，而販賣、供應、調劑、運送、寄藏、牙保、
轉讓或意圖販賣而陳列者，處7 年以下有期徒刑，得併科新臺幣
5 百萬元以下罰金。
犯前項之罪，因而致人於死者，處7 年以上有期徒刑，致重傷者
，處3 年以上12年以下有期徒刑。
因過失犯第1 項之罪者，處2 年以下有期徒刑、拘役或科新臺幣
30萬元以下罰金。
第 1 項之未遂犯罰之。
【附表】
┌──────┬─────────────────────┐
│犯罪事實與  │        所 犯 罪 名 及 處 罰              │
│時間        │                                          │
├──────┼─────────────────────┤
│事實欄一(一)  │許家誠轉讓禁藥，處有期徒刑肆月。          │
│99年6月19日 │                                          │
├──────┼─────────────────────┤
│事實欄一(二)1.│許家誠販賣第二級毒品，處有期徒刑年肆月。│
│99年6月21日 │未扣案不詳廠牌行動電話（內含門號0000000000│
│            │號SIM 卡壹張）沒收之，如全部或一部不能沒收│
│            │時，追徵其價額。                          │
├──────┼─────────────────────┤
│事實欄一(二)2.│許家誠販賣第二級毒品，處有期徒刑年肆月。│
│99年7月25日 │未扣案之販賣第二級毒品所得新臺幣貳仟元沒收│
│            │之，如全部或一部不能沒收時，以其財產抵償之│
│            │。未扣案不詳廠牌行動電話（內含門號00000000│
│            │32號SIM 卡壹張）沒收之，如全部或一部不能沒│
│            │收時，追徵其價額。                        │
├──────┼─────────────────────┤
│事實欄一(三)  │許家誠販賣第二級毒品，處有期徒刑年肆月。│
│99年7月29日 │未扣案之販賣第二級毒品所得新臺幣貳仟元沒收│
│            │之，如全部或一部不能沒收時，以其財產抵償之│
│            │。未扣案不詳廠牌行動電話（內含門號00000000│
│            │32號SIM 卡壹張）沒收之，如全部或一部不能沒│
│            │收時，追徵其價額。                        │
├──────┼─────────────────────┤
│事實欄三(一)  │張宏維轉讓禁藥，累犯，處有期徒刑伍月。扣案│
│99年6月19日 │G-STAR廠牌雙卡行動電話壹支（內含門號097225│
│            │7809號壹張）沒收之。                      │
├──────┼─────────────────────┤
│事實欄三(二)1.│張宏維共同販賣第二級毒品，累犯，處有期徒刑│
│99年8月7日  │年陸月。未扣案之販賣第二級毒品所得新臺幣│
│            │柒佰元應與林建焜連帶沒收之，如全部或一部不│
│            │能沒收時，以其與林建焜之財產連帶抵償之。扣│
│            │案G-STAR廠牌雙卡行動電話壹支（內含門號0930│
│            │831178號SIM 卡壹張）沒收之。              │
├──────┼─────────────────────┤
│事實欄三(二)2.│張宏維共同販賣第二級毒品，累犯，處有期徒刑│
│99年8月7日  │年陸月。未扣案之販賣第二級毒品所得新臺幣│
│            │壹仟元應與林建焜連帶沒收之，如全部或一部不│
│            │能沒收時，以其與林建焜之財產連帶抵償之。扣│
│            │案G-STAR廠牌雙卡行動電話壹支（內含門號0930│
│            │831178號SIM 卡壹張）沒收之。              │
├──────┼─────────────────────┤
│事實欄四(一)  │陳正旭販賣第二級毒品，處有期徒刑柒年。扣案│
│99年7月1日  │白色山寨行動電話壹支（序號：00000000000000│
│            │9 號，內含門號0000000000號SIM 卡壹張）沒收│
│            │之。                                      │
├──────┼─────────────────────┤
│事實欄四(二)1.│陳正旭販賣第二級毒品，處有期徒刑柒年。未扣│
│99年8 月13日│案之販賣第二級毒品所得新臺幣貳仟元沒收之，│
│、14日      │如全部或一部不能沒收時，以其財產抵償之。扣│
│            │案白色山寨行動電話壹支（序號：000000000000│
│            │249 號，內含門號0000000000號SIM 卡壹張）沒│
│            │收之。                                    │
├──────┼─────────────────────┤
│事實欄四(二)2.│陳正旭販賣第二級毒品，處有期徒刑柒年。未扣│
│99年8 月23日│案之販賣第二級毒品所得新臺幣壹仟元沒收之，│
│、24日      │如全部或一部不能沒收時，以其財產抵償之。扣│
│            │案白色山寨行動電話壹支（序號：000000000000│
│            │249 號，內含門號0000000000號SIM 卡壹張）沒│
│            │收之。                                    │
├──────┼─────────────────────┤
│事實欄四(三)  │陳正旭販賣第二級毒品，處有期徒刑柒年壹月。│
│99年8月19日 │未扣案之販賣第二級毒品所得新臺幣仟元沒收│
│            │之，如全部或一部不能沒收時，以其財產抵償之│
│            │。扣案白色山寨行動電話壹支（序號：00000000│
│            │0000000 號，內含門號0000000000號SIM 卡壹張│
│            │）沒收之。                                │
├──────┼─────────────────────┤
│事實欄四(四)  │陳正旭販賣第二級毒品，處有期徒刑柒年。未扣│
│99年8月26日 │案之販賣第二級毒品所得新臺幣壹仟元沒收之，│
│            │如全部或一部不能沒收時，以其財產抵償之。扣│
│            │案白色山寨行動電話壹支（序號：000000000000│
│            │249 號，內含門號0000000000號SIM 卡壹張）沒│
│            │收之。                                    │
├──────┼─────────────────────┤
│事實欄五(一)1.│林于富販賣第二級毒品，處有期徒刑年拾月。│
│99年4月28日 │未扣案之販賣第二級毒品所得新臺幣肆仟元沒收│
│            │之，如全部或一部不能沒收時，以其財產抵償之│
│            │。未扣案NOKIA 牌行動電話壹支（內含門號0989│
│            │543216號SIM 卡壹張）沒收之，如全部或一部不│
│            │能沒收時，追徵其價額。扣案塑膠吸管壹支、電│
│            │子磅秤壹臺、塑膠分裝袋壹包，均沒收之。    │
├──────┼─────────────────────┤
│事實欄五(一)2.│林于富販賣第二級毒品，處有期徒刑年拾月。│
│99年5月22日 │未扣案之販賣第二級毒品所得新臺幣肆仟元沒收│
│            │之，如全部或一部不能沒收時，以其財產抵償之│
│            │。未扣案NOKIA 牌行動電話壹支（內含門號0989│
│            │543216號SIM 卡壹張）沒收之，如全部或一部不│
│            │能沒收時，追徵其價額。扣案塑膠吸管壹支、電│
│            │子磅秤壹臺、塑膠分裝袋壹包，均沒收之。    │
├──────┼─────────────────────┤
│事實欄五(二)1.│林于富販賣第二級毒品，處有期徒刑年玖月。│
│99年6月25日 │未扣案之販賣第二級毒品所得新臺幣壹仟伍佰元│
│            │沒收之，如全部或一部不能沒收時，以其財產抵│
│            │償之。未扣案NOKIA 牌行動電話壹支（內含門號│
│            │0000000000號SIM 卡壹張）沒收之，如全部或一│
│            │部不能沒收時，追徵其價額。扣案塑膠吸管壹支│
│            │、電子磅秤壹臺、塑膠分裝袋壹包，均沒收之。│
├──────┼─────────────────────┤
│事實欄五(二)2.│林于富販賣第二級毒品，處有期徒刑年玖月。│
│99年7月3日  │未扣案之販賣第二級毒品所得新臺幣貳仟元沒收│
│            │之，如全部或一部不能沒收時，以其財產抵償之│
│            │。未扣案NOKIA 牌行動電話壹支（內含門號0989│
│            │543216號SIM 卡壹張）沒收之，如全部或一部不│
│            │能沒收時，追徵其價額。扣案塑膠吸管壹支、電│
│            │子磅秤壹臺、塑膠分裝袋壹包，均沒收之。    │
├──────┼─────────────────────┤
│事實欄五(二)3.│林于富販賣第二級毒品，處有期徒刑年玖月。│
│99年7月17日 │未扣案之販賣第二級毒品所得新臺幣貳仟元沒收│
│            │之，如全部或一部不能沒收時，以其財產抵償之│
│            │。未扣案NOKIA 牌行動電話壹支（內含門號0989│
│            │543216號SIM 卡壹張）沒收之，如全部或一部不│
│            │能沒收時，追徵其價額。扣案塑膠吸管壹支、電│
│            │子磅秤壹臺、塑膠分裝袋壹包，均沒收之。    │
├──────┼─────────────────────┤
│事實欄五(三)1.│林于富販賣第二級毒品，處有期徒刑年伍月。│
│99年7月2日  │未扣案之販賣第二級毒品所得新臺幣陸仟元沒收│
│            │之，如全部或一部不能沒收時，以其財產抵償之│
│            │。扣案黑色行動電話壹支（IMEI：000000000000│
│            │437 號，含門號0000000000號SIM 卡壹張）、塑│
│            │膠吸管壹支、電子磅秤壹臺、塑膠分裝袋壹包，│
│            │均沒收之。                                │
├──────┼─────────────────────┤
│事實欄五(三)2.│林于富共同販賣第二級毒品，處有期徒刑年伍│
│99年7月2日、│月。未扣案之販賣第二級毒品所得新臺幣肆仟元│
│3日         │應與綽號「小二」之成年男子連帶沒收之，如全│
│            │部或一部不能沒收時，以其與綽號「小二」之成│
│            │年男子之財產連帶抵償之。扣案黑色行動電話壹│
│            │支（IMEI：000000000000000 號，含門號095404│
│            │8522號SIM 卡壹張）、塑膠吸管壹支、電子磅秤│
│            │壹臺、塑膠分裝袋壹包，均沒收之。          │
├──────┼─────────────────────┤
│事實欄五(四)  │林于富販賣第二級毒品，處有期徒刑年伍月。│
│99年8月16日 │未扣案之販賣第二級毒品所得新臺幣貳仟元沒收│
│            │之，如全部或一部不能沒收時，以其財產抵償之│
│            │。扣案白色行動電話壹支（IMEI：000000000000│
│            │074 號，含門號0000000000號SIM 卡壹張）、塑│
│            │膠吸管壹支、電子磅秤壹臺、塑膠分裝袋壹包，│
│            │均沒收之。                                │
├──────┼─────────────────────┤
│事實欄五(五)  │林于富販賣第二級毒品，處有期徒刑年拾壹月│
│99年8月16日 │。未扣案之販賣第二級毒品所得新臺幣貳仟元沒│
│            │收之，如全部或一部不能沒收時，以其財產抵償│
│            │之。扣案白色行動電話壹支（IMEI：0000000000│
│            │40074號，含門號0000000000號SIM卡壹張）、塑│
│            │膠吸管壹支、電子磅秤壹臺、塑膠分裝袋壹包，│
│            │均沒收之。                                │
├──────┼─────────────────────┤
│事實欄六(一)  │林印順販賣第二級毒品，處有期徒刑柒年貳月。│
│99年7月31日 │未扣案MOTOROLA牌行動電話（內含門號00000000│
│            │49號SIM 卡壹張）沒收之，如全部或一部不能沒│
│            │收時，追徵其價額。                        │
├──────┼─────────────────────┤
│事實欄六(二)  │林印順轉讓禁藥，處有期徒刑肆月。          │
│99年8月14日 │                                          │
├──────┼─────────────────────┤
│事實欄六(三)  │林印順幫助施用第二級毒品，處有期徒刑月。│
│99年8月16日 │                                          │
└──────┴─────────────────────┘